臺灣高等法院臺南分院刑事判決　　　　100年度上訴字第437號
上　訴　人　臺灣雲林地方法院檢察署檢察官
上　訴　人
即　被　告　陳旻詩
選任辯護人　林仲豪律師
上　訴　人
即　被　告　陳國英
被　　　告　阮雯敏
上二人共同
選任辯護人　林仲豪律師
　　　　　　方意欣律師
上列上訴人因被告妨害自由等案件，不服臺灣雲林地方法院99年
度訴字第382號中華民國100年3月22日第一審判決（起訴案號：
臺灣雲林地方法院檢察署98年度偵字第5453號），提起上訴，本
院判決如下：
    主  文
上訴駁回。
    事  實
一、陳旻詩與黃居豐在雲林縣斗南鎮合夥經營「一個月亮一個太
    陽」餐廳，林永原與陳旻詩前因口角糾紛，林永原對陳旻詩
    遂有不滿。林永原、張傳定於民國98年2月28日晚間11時許
    ，在呈現已在他處喝過酒之狀態下，前往「一個月亮一個太
    陽」餐廳找陳旻詩，經黃居豐表示陳旻詩不在後，張傳定、
    林永原2人即在餐廳鬧事，並有翻桌之舉動，經報警後，始
    由警方將張傳定、林永原帶離。張傳定、林永原離開「一個
    月亮一個太陽」餐廳後，先返回雲林縣虎尾鎮青埔2-22號林
    永原居處休息，於同年3月1日凌晨0時至1時18分間某時許，
    另前往雲林縣虎尾鎮○○路67號合作金庫南虎尾分行附近之
    麵攤吃消夜。詎陳旻詩知悉上情後，甚為不悅，與其父親陳
    國英起意欲教訓張傳定、林永原，遂與姓名年籍不詳之成年
    男子10餘人，共同基於以非法方法剝奪他人行動自由及傷害
    之犯意聯絡，於98年3月1日凌晨1時19分許（起訴書誤為於
    98年2月28日晚上約12點至翌日3月1日凌晨間），先由該等
    姓名年籍不詳成年男子10餘人，分別駕駛3部自小客車，前
    往張傳定、林永原吃消夜的上開麵攤，將坐於椅子上如附圖
    一所示「▲」林永原及所示「▼」張傳定，分別押入上開2
    部自小客車之後座中間，並毆打張傳定及林永原。嗣驅車前
    往位於雲林縣虎尾鎮○○○段1224、3363地號附近某空地（
    起訴書誤載雲林縣斗南鎮某空地），抵達上開空地後，陳國
    英及陳旻詩出現在該處空地，陳旻詩並命張傳定、林永原向
    陳國英下跪認錯；林永原向陳國英稱：「國英兄，你有必要
    這樣子嗎？」，陳國英仍置之不理。張傳定、林永原不從陳
    旻詩之命，陳旻詩及其他姓名年籍不詳之成年男子遂恫嚇稱
    ：「如不跪下，就將你們打死，並要挖洞埋了你們」等語，
    致張傳定、林永原2人心生畏懼而危害於安全，且陳旻詩及
    其他姓名年籍不詳之成年男子以棍棒毆打張傳定，並以腳踹
    張傳定腿部，強迫張傳定跪下，而行無義務之事；而其他姓
    名年籍不詳之成年男子以棍棒毆打林永原腿部，陳旻詩毆打
    林永原頭部，強迫林永原跪下，使其行無義務之事；隨即陳
    旻詩以類似槍枝之物品毆打張傳定頭部，其他姓名年籍不詳
    之成年男子10餘人即持續毆打林永原，直至其2人昏倒後，
    再由姓名年籍不詳成年男子駕駛車牌號碼HM-8115號自小貨
    車，於同年3月1日凌晨2時21分許，將張傳定、林永原載至
    林永原上開居處附近，期間林永原仍遭姓名年籍不詳之成年
    男子毆打，而以此等強暴、脅迫方式剝奪張傳定、林永原之
    行動自由。嗣林永原於98年3月1日2時38分許，以其住處室
    內電話0000000號，撥打110報警，經救護車將其2人送至財
    團法人天主教若瑟醫院急診，張傳定因之受有頭部挫傷合併
    擦撞傷、左胸壁挫傷、左腳挫傷合併擦傷、左腳大拇指傷口
    感染合併左腳蜂窩狀組織炎之傷害，林永原受有右頰鈍挫傷
    、左膝挫傷、右膝挫傷、左足鈍挫傷、右足鈍挫傷等傷害。
二、案經張傳定、林永原訴由雲林縣警察局虎尾分局報請臺灣雲
    林地方法院檢察署檢察官偵查起訴。
    理  由
壹、證據能力部分：
  (一)按被告以外之人於司法警察官或司法警察調查中所為之陳述
    ，除符合刑事訴訟法第159條之2或同法第159條之3之例外規
    定外，應屬傳聞證據，而不得作為證據，此觀刑事訴訟法第
    159條第1項、第159條之2及第159條之3之規定自明。本件證
    人張傳定、林永原於警詢之陳述，既均為被告以外之人於審
    判外之陳述，且查無刑事訴訟法第159條之2或同法第159條
    之3所規定之例外情形，應無證據能力。惟仍得以之作為彈
    劾證據，用來爭執或減損被告、證人或鑑定人陳述之證明力
    （最高法院96年台上字第7368號、97年台上字第67號、97年
    台上字第483號判決）。
  (二)證人張傳定、林永原及黃居豐於偵查中具結後向檢察官所為
    之供述，經查並無不法取供或其他違法情事，且無顯有不可
    信之情況，依刑事訴訟法第159條之1第2項規定，應有證據
    能力。
  (三)又按被告以外之人於審判外之陳述，雖不符合刑事訴訟法規
    定傳聞證據得為證據之例外規定，而經當事人於審判程序同
    意作為證據，法院審酌該言詞陳述或書面陳述作成時之情況
    ，認為適當者，亦得為證據。當事人、代理人或辯護人於法
    院調查證據時，知有刑事訴訟法第159條第1項不得為證據之
    情形，而未於言詞辯論終結前聲明異議者，視為有前項之同
    意，刑事訴訟法第159條之5定有明文。除上開所述無證據能
    力之證據外，本案判決所引用下述具傳聞性質之供述證據，
    經本院於準備程序及審理時分別提示檢察官、被告3人及其
    辯護人，均同意作為證據（見本院卷第71至73頁、第161至
    168頁），本院審酌該等證據之取得過程並無瑕疵，與本案
    待證事實間復具有相當之關聯性，自得採為證據。
貳、被告陳旻詩、陳國英部分：
一、訊據上訴人即被告陳旻詩、陳國英2人均矢口否認有何妨害
    自由等犯行：
    (1)被告陳旻詩辯稱：因證人張傳定、林永原於98年2月28日
      晚上11點到伊店裡鬧事，於凌晨12點回到店裏，店長跟伊
      說該2人被警察帶走，伊即前往友人林裕文位於雲林縣虎
      尾鎮○○街23號聊天，到2點多始離去，本案發生時，伊
      沒有在場等語。其辯護人另辯以：本案告訴人林永原與
      張傳定於餐廳用餐時，已與客人發生嚴重爭執，並有喝酒
      ，且證人張傳定與林永原於警詢中均未提及被告阮雯敏在
      場，於偵查中始認被告阮雯敏在場，對被告阮雯敏提起告
      訴，證人張傳定於警詢、偵查中及原審之證詞，就何人出
      言恐嚇前後不一，證人林永原於原審之證述，關於圍牆前
      面探照燈之位置，卻無法描述，因此，本案在無補強證據
      之情形下，不能僅憑證人張傳定與林永原有瑕疵之告訴，
      而認被告陳旻詩涉有本案之犯行。因被告陳旻詩於98年
      3月1日凌晨0時46分至友人林裕文位於雲林縣虎尾鎮○○
      街23號住處聊天，該處收訊不良，始造成被告陳旻詩持用
      門號0000000000號行動電話基地台位置隨時在變換，且依
      卷附被告陳旻詩持用門號0000000000號行動電話顯示，被
      告陳旻詩於98年3月1時21分22秒行動電話通訊基地台為虎
      尾鎮○○○段3363地號，同日1時29分19秒至1時30分9秒
      行動電話基地位置為斗六市○○里○○路70號，被告陳旻
      詩豈有可能在約8分鐘之內，從虎尾鎮至斗六市，顯然通
      聯紀錄是不可信的。依被告陳旻詩所使用之門號000000
      0000號行動電話通聯紀錄所顯示之基地台位置，被告陳旻
      詩並未出現在起訴書所載出現在斗南鎮之情形云云。
    (2)被告陳國英辯稱：本案發生時，伊在家裏，沒有在現場云
      云。其辯護人另辯以：本案告訴人林永原與張傳定於餐
      廳用餐時，有喝酒且與客人發生嚴重爭執，則本案是否為
      被告陳國英所為，顯有疑問，且證人張傳定與林永原於警
      詢中均未提及被告阮雯敏在場，於偵查中始認被告阮雯敏
      在場，對被告阮雯敏提起告訴，證人林永原於原審之證述
      ，圍牆前面探照燈的位置，證人張傳定卻無法描述，因此
      ，本案在無補強證據之情形下，不能僅憑證人張傳定與林
      永原有瑕疵之告訴，而認被告陳國英涉有本案之犯行。
      依被告陳國英於所使用門號0000000000號通聯紀錄所顯示
      之基地台位置，被告陳國英並未出現在起訴書所載出現在
      斗南鎮之情形云云。
二、經查：
  (一)查被告陳旻詩與證人黃居豐在雲林縣斗南鎮合夥經營「一個
    月亮一個太陽」餐廳，證人林永原、張傳定於98年2月28日
    晚間11時許，在呈現已在他處喝過酒之狀態下，前往「一個
    月亮一個太陽」餐廳找被告陳旻詩，經證人黃居豐表示陳旻
    詩不在後，張傳定、林永原2人即在餐廳鬧事，並有翻桌之
    舉動，經報警後，始由警方將證人張傳定、林永原帶離，業
    經證人即告訴人張傳定、林永原分別於偵查、原審審理中、
    及在場證人黃居豐於警詢及偵查中，分別證述無訛，復有雲
    林縣警察局斗南分局99年8月23日雲警南刑字第0990010017
    號函暨雲林縣警察局勤務指揮中心受理110報案紀錄單、雲
    林縣警察局斗南分局新光派出所受理各類案件紀錄表等在卷
    可參（見原審卷第104至106頁），復為被告陳旻詩、陳國英
    所不否認。
  (二)次查，關於本件犯罪時間之認定，公訴意旨雖認本案案發時
    間約為98年2月28日晚上約12點至翌日3月1日凌晨乙節，而
    依卷內所附之受理各類案件紀錄表及受理刑事案件報案三聯
    單則載發生時間為98年3月1日0時1分（見警卷第31至32頁）
    。然證人張傳定及林永原於98年3月1日於位於雲林縣虎尾鎮
    ○○路67號合作金庫南虎尾分行對面之麵攤，被不詳姓名年
    籍成年男子約10餘人押走之過程，有裝設於證人吳清全經營
    麵店之監視錄影器拍攝畫面錄製成光碟在卷可稽（見他卷外
    放證物袋），經原審勘驗光碟畫面內容略以：證人林永原、
    張傳定所在之位置如附圖一「▲」「▼」所示；大約在1時
    19 分許，3名男子陸續從左上方繞過柱子走到林永原右側，
    1名男子從左下方走至林永原左側，右上方又進來2名，與坐
    位上之林永原互相拉扯，同時另5名男子陸續從鏡頭下方走
    進將林永原、張傳定圍住，數名男子並將椅子上之林永原拉
    起來，並繞過柱子從鏡頭左上方拖走；3名男子將椅子上之
    張傳定拉起來，並從鏡頭左下方拖走等語（證人張傳定及林
    永原被押走之過程均詳如附表一所示），復有勘驗筆錄附卷
    可憑（見原審卷第267至269頁背面）。參以被告陳旻詩所持
    用門號0000000000號行動電話，於98年3月1日0時46分27秒
    至同日1時11分36秒行動電話通訊基地台，分別在虎尾鎮○
    ○路○段199號、虎尾鎮○○路443號8樓、250號及虎尾鎮○
    ○路9號（見偵卷第100頁至104頁；詳如後述(四)、、(1)所
    述），與位於雲林縣虎尾鎮○○路67號合作金庫南虎尾分行
    所在位置相近，有地圖附卷可參（見原審卷第86頁、第243
    至248頁），而證人張傳定、林永原於原審審理時均證稱：
    不清楚被押走之時間等語（見原審卷第311頁背面至312頁、
    第314頁），因此，本件確實之案發時間，依上開監視錄影
    器拍攝畫面錄製成光碟所顯示之時間及被告陳旻詩所持用門
    號0000000000號行動電話之時間，可推知本件被害人2人被
    強押離開麵店之時間，應以該處監視器顯示之時間較為正確
    ，即約在98年3月1日凌晨1時19分許，公訴意旨指本案案發
    時間約為98年2月28日晚上約12點至翌日3月1日凌晨云云，
    核有誤載，應予更正。
  (三)關於被害人張傳定、林永原，經某人以貨車將其2人載至林
    永原上開居處附近放下，有裝設於林永原住處監視錄影器拍
    攝錄製成光碟在卷可稽。經原審勘驗該光碟畫面內容略以：
    1時39分許，有1輛貨車（右側有『甘蔗木桶』之標誌）在車
    庫前停車，嗣有2個人影從車上出來，躺在地上；林永原於1
    時56分8秒許走進屋內，拿起室內電話並坐於沙發上，在1時
    57分46秒掛掉電話，雙腳橫放在椅子並躺於沙發上等語（被
    害人張傳定、林永原被載回之過程均詳如附表二所示），復
    有勘驗筆錄附卷可憑（見原審卷第270至271頁背面）。而依
    卷附之雲林縣警察局指揮中心報案紀錄表，所載該局勤務指
    揮中心，確實於98年3月1日2時38分25秒受理0000000號室內
    電話報案，此有雲林縣警察局99年11月16日雲警勤字第0990
    036634號函所檢送110報案紀錄單在卷可憑（見原審卷第184
    至185頁）。而證人林永原於原審結證稱：我住處監視錄影
    器之時間，並不正確等語（見原審卷第325頁背面），經與
    上開報案時間比對結果，可知光碟畫面所載之時間與報案時
    間誤差約為42分（2時38分25秒－1時56分08秒＝42分17秒）
    。則被害人張傳定、林永原經以前開貨車載至林永原上開居
    處附近時間約在2時21分許（1時39分＋42分＝2時21分）；
    而上開右側有『甘蔗木桶』記號貨車，車牌號碼為HM-8115
    ，係供「一個月亮一個太陽」餐廳所使用之貨車，業經證人
    黃居豐於偵查中證述明確（見他字卷第51至54頁；偵字卷第
    8至11頁），復有告訴人林永原住處附近監視器光碟及翻拍
    光碟照片（見他字卷第55頁及外放證物袋）。又被害人張傳
    定、林永原於99年3月1日3時13分、15分許，被救護車送至
    財團法人天主教若瑟醫院經診斷後，張傳定受有頭部挫傷合
    併擦撞傷、左胸壁挫傷、左腳挫傷合併擦傷、左腳大拇指傷
    口感染合併左腳蜂窩狀組織炎之傷害，林永原受有右頰鈍挫
    傷、左膝挫傷、右膝挫傷、左足鈍挫傷、右足鈍挫傷等傷害
    ，有天主教若瑟醫院診斷證明書4紙、財團法人天主教若瑟
    醫院99年6月25日若瑟事字第0990000403號函檢送張傳定及
    林永原於98年3月1日急診就醫之病歷影本各1份、告訴人張
    傳定受傷照片2幀、告訴人林永原受傷照片4幀、告訴人張傳
    定受傷部位及現場穿著衣褲照片4幀等附卷可參（見警卷第
    23至26頁；他字卷第46至50頁；原審卷第16至45頁），故上
    開事實均堪予認定。
  (四)關於張傳定、林永原於98年3月1日凌晨1時19分許，在位於
    雲林縣虎尾鎮○○路67號合作金庫南虎尾分行對面之麵攤，
    被不詳姓名年籍之成年男子10餘人押走，而於同日凌晨2時
    21分許被載回林永原上開住處後，經林永原報警，被救護車
    送至財團法人天主教若瑟醫院診斷後，其2人受有上開傷勢
    等情，是否為被告陳旻詩、陳國英所為？經查：
    告訴人即證人張傳定於98年7月21日偵查中結證稱：我在
      98年2月28日晚上有去「一個月亮一個太陽」吃飯，跟人
      家爭吵，後來警察有來，我們是由斗南偵查隊長載回林永
      原的家。之後，在98年3月1日凌晨時，我跟林永原去合作
      金庫對面的小吃店吃麵，後來有4、5個人把林永原抓住，
      並矇住他的眼睛，把他抓上車，有1個人馬上說這個也是
      ，把我抓上車，就打我全身，被打到昏倒。他們用水把我
      淋醒時，我看到是在一個空曠的空地，後來在場的10幾個
      年輕人就叫我跟林永原要跟被告陳國英跪，被告陳國英就
      出現在我們面前，被告陳旻詩也站在現場，叫我們跪，我
      們不跪，他們就用腳踹我們的腳，並用棍子打我們的腳，
      並說如果不跪下，要打死我們，不然要把我們埋掉，旁邊
      有好幾個年輕人在旁邊挖土洞，接著就繼續打；當時我雙
      手抱著頭，被告陳旻詩打我的雙手，旁邊一個人說要給我
      死，並拿槍朝我的右頭部太陽穴打下去，我就再次昏倒，
      他又再用水淋我的頭部，我清醒後就換林永原被打。林永
      原也不跪，林永原說「國英兄，你有必要一定要這樣子嗎
      」，後來我又昏倒，我們就被用中型的貨車載回去，過程
      中我有醒來，但我發現林永原一直被打，我裝昏倒，在我
      清醒的時候，在林永原家前3間，林永原先被推下車，再
      把我推下車等語（見他字卷第40至43頁）。於100年3月7
      日原審結證稱：99年2月28日晚上大約10、11點，我與林
      永原去「一個月亮一個太陽」餐廳捧場，因為我們是喝酒
      後才去的，跟餐廳的人發生口角，警察有來，後來因為偵
      查隊長認識我們，就把我們帶回林永原家。之後我們2人
      因為肚子餓，我就開車載林永原到虎尾鎮○○路合作金庫
      對面的小吃攤吃麵，吃到一半有4、5個人就把林永原矇住
      臉抬走，就有人喊「這個也是」，1個用手矇住我的臉，2
      個抬手，2個抬腳，把我抬到車上押在後座的中間；我與
      林永原在不同車上，我抱著頭，他們一直打，我就暈倒；
      我清醒時已經在空曠的地方，是被用水澆醒的，我看到被
      告陳國英在較高處站著，被告陳旻詩叫我跪下向他父親道
      歉，我不肯，被告陳旻詩及其他的人就用木棒打我，並用
      腳踢我，我才跪下，期間被告陳旻詩及其他的人說「如不
      跪下，就將你們打死，並要挖洞埋了你們」，跪下之後有
      繼續打，當時我抱著頭部，被告陳旻詩把我的手拉開，用
      槍把打我的太陽穴，暈倒後，又被淋水清醒；之後換成林
      永原被打，也不要下跪，也被用木棍打，且用腳踢後就跪
      下，林永原對著被告陳國英說為何要這樣，陳國英也不阻
      止；因為我們不覺得有對不起他父親，當時我們都不要道
      歉；後來我在車上清醒了，有人打林永原，因為怕被打，
      我就裝暈倒，到林永原家前的3間房子時把我們推下車，
      當時我又暈倒了，後來有人在叫我，我們就到林永原家報
      警等語（見原審卷第305頁正背面、第308頁背面、第310
      頁背面、第311頁背面至第312頁、第313頁背面、第314頁
      背面至315頁背面）。
    告訴人即證人林永原於98年7月21日偵查中結證稱：因為
      我們去「一個太陽一個月亮」消費，當天喝很多酒，跟店
      內的員工發生糾紛，所以打電話110報警，警察有來，而
      後我們就被斗南分局偵查許隊長載回家休息。後來因為肚
      子餓，我跟張傳定出去虎尾鎮合作金庫對面的麵攤店吃麵
      ，之後有人打電話給我問我在哪裡，我說在街上吃麵，我
      就直接說我人在那裡，在吃麵的過程中就有3台車到現場
      ，然後就把我跟張傳定扛上車。扛上車之後，因為他們用
      手把我的眼睛遮住，沒辦法看到認識的人；他們把我載到
      一個很空曠的地方，該處有種樹，地上有石頭舖的路，從
      麵攤到現場約10幾分鐘；後來被告陳旻詩、陳國英他們出
      來，他們說要把我跟張傳定埋起來，叫我們跪，如果不跪
      就是要把我們埋掉。我不跪，結果他就拿棍子往我的腳打
      下去，我左腳就自己跪下來，接著就開始打我們全身，打
      到我們昏倒，他們又用水潑我們，把我們淋醒，後來他們
      就開貨車載我們，在貨車上他們又打我的右腳，載我們回
      到我家前2間房子的時候，他們就把我們從車上丟下來；
      在打的過程中，我有聽到拉滑套的聲音，但我沒有看到槍
      枝等語（他字卷第40頁至42頁）。於100年3月7日原審結
      證稱：98年2月28日有到「一個月亮一個太陽」餐廳，當
      時我與張傳定有喝酒，到那裡消費，與老闆起口角，報案
      後，警員有來，偵查隊長到店裡帶我們回家。之後我與張
      傳定就去吃麵，有人打電話問我人在哪裏，我說我在街上
      吃麵，吃到一半來了3部車，之後就把我們押走，頭被押
      著，抬我去車上，張傳定與我不同車，也被抬走。上車後
      我押在小客車的後座中間，並打我，大約經過10幾分後到
      一個空曠的地方，丟我們下車，叫我們下跪；下車後第一
      眼看到現場有被告陳國英、陳旻詩及其他10幾個人我不認
      識，當時張傳定也同時被丟下來，被告陳國英站在前面，
      被告陳旻詩要求我們跪下向他父親道歉，並與其他人說「
      如不跪下，就將你們打死，並要挖洞埋了你們」，我不要
      ，後面的人用棍子打我的腳，被告陳旻詩打我的頭部，我
      就跪下，然後他們就一直打我，我受不了暈倒，暈倒被潑
      水醒來；在空地時，我有問被告陳國英是否一定要這樣，
      被告陳國英說跪下就是了；在我們不醒人事時被丟上車，
      有人一直打我，張傳定應該沒有被打，到我家附近時先把
      我丟下車，之後我們就報案；在空地的時間大約3、40分
      鐘；從空地到我家10幾分鐘等語（見原審卷第317至318頁
      、第321頁背面、第324至325頁、第326頁背面）。
    依上開證人張傳定、林永原於檢察官偵查中及原審證述之
      內容觀之，渠等就於案發當日如何被押至空地及渠等如何
      被迫下跪認錯等過程，經互核後，大致相同，且均指證被
      告陳旻詩、陳國英當時確係在場；復與上開診斷證明書所
      載及照片所示，證人張傳定受有頭部挫傷合併擦撞傷、左
      胸壁挫傷、左腳挫傷合併擦傷、左腳大拇指傷之傷害；證
      人林永原受有右頰鈍挫傷、左膝挫傷、右膝挫傷、左足鈍
      挫傷、右足鈍挫傷等傷害大致相符。參以證人張傳定於原
      審並證述：我認識被告陳旻詩、陳國英大約20多年；我被
      人用水淋醒，就看到被告陳旻詩；我看到被告陳國英臉型
      、身形，確定被告陳國英有在現場等語（見原審卷第305
      頁、308頁背面）；證人林永原於原審並證稱：我認識被
      告陳旻詩、陳國英20多年，都很熟；因現場有1盞燈，被
      告陳國英當時站的位置離燈很近，對方年紀大約5、60歲
      ，我說「國英兄一定要這樣嗎」，當時對方沒有否認，只
      有冷笑，叫我跪下等語（見原審卷第326頁）；證人黃居
      豐於偵查中證述：被告陳旻詩跟證人林永原本來就認識等
      語（見偵卷第9頁）。且被告陳旻詩於98年4月26日警詢中
      供稱：張傳定、林永原是我父親的朋友，我都叫他們2位
      叔叔等語（見警卷第5頁）；於98年8月26日偵查中供稱：
      我認識張傳定、林永原有7、8年等語（見他字卷第62頁）
      ；被告陳國英於98年8月26日偵查中供稱：我認識張傳定
      、林永原很久了等語（見他字卷第62頁）。衡諸常情，證
      人張傳定、林永原與被告陳旻詩、陳國英原係相識之人，
      對於被告陳旻詩、陳國英之容貌、體型、聲音應具有相當
      之熟識，從而，證人張傳定、林永原應無誤認被告陳旻詩
      、陳國英之虞。
    再者，卷附被告陳旻詩於所使用門號0000000000號、被告
      陳國英所使用之門號0000000000號行動電話通聯紀錄所顯
      示之基地台位置，得以佐證證人張傳定、林永原所指情節
      為實，茲分述如下：
      (1)查證人黃居豐於偵查中證稱：「當時他們2人來就說要
        找陳旻詩，…我就打電話給陳旻詩，但陳旻詩說沒有在
        斗南……」、「（林永原跟陳旻詩有何恩怨？）可能在
        一個太陽一個月亮餐廳還沒有開幕之前有口角過，當時
        林永原、張傳定喝了酒經過一個太陽一個月亮餐廳，就
        進來看在做什麼，當時好像有跟陳旻詩發生口角。」、
        「（事情發生後陳旻詩有無回到店裡？）有，我跟他說
        後他有來，當時警察已經帶林永原他們走了，後來他到
        店裡來，我跟他說事情的經過，後來他又走了。」（見
        偵卷第9至10頁）；而門號0000000000號、0000000000
        號行動電話分別係被告陳旻詩、陳國英所持用乙情，為
        被告陳國英、陳旻詩供認在卷（見原審卷第59頁背面、
        第61頁背面），門號0000000000號行動電話係證人黃居
        豐所持用，亦為被告陳旻詩自承在卷（見原審卷第80頁
        ）。查證人黃居豐所持用門號0000000000號行動電話於
        98年2月28日23時46分31秒與被告陳旻詩所持用門號000
        0000000號行動電話聯絡時，當時被告陳旻詩使用門號
        0000000000號行動電話基地台位置在斗六市○○路101
        巷11號，而被告陳旻詩所持用門號0000000000號行動電
        話於98年3月1日0時8分44秒至0時28分45秒行動電話通
        訊基地台位置均為斗南鎮○○路17巷8號（該基地台位
        置即為「一個月亮一個太陽」餐廳附近，見原審卷第81
        頁）。嗣被告陳旻詩於98年3月1日0時40分39秒至0時42
        分58秒行動電話通訊基地台從斗南鎮○○街88號移動至
        斗南鎮○○段639地號；同日0時44分22秒至0時46分05
        秒行動電話通訊基地台從斗南鎮○○段639地號移動至
        虎尾顉東明路9號；同日0時46分27秒至0時48分51秒行
        動電話通訊基地台均為虎尾鎮○○路○段199號；同日0
        時55分48秒至1時02分31秒行動電話通訊基地台均為虎
        尾鎮○○路443號8樓；同日01時07分7秒至同日1時07分
        25秒行動電話通訊基地台從虎尾鎮○○路443號8樓移動
        至虎尾鎮○○路250號；同日1時8分36秒至同日1時8分
        47秒從虎尾顉東明路9號移動至虎尾鎮○○路○段199號
        ；同日1時10分4秒至1時10分13秒行動電話通訊基地台
        均為虎尾鎮○○路○段199號；同日1時11分36秒至同日
        1時11分43秒從虎尾顉東明路9號移動至虎尾鎮○○○段
        3363地號；同日1時13分51秒至2時5分59秒行動電話通
        訊基地台（除同日1時29分19秒至1時30分09秒之基地台
        位置為斗六市○○里○○路70號外）均為虎尾鎮○○○
        段1224、3363地號，有被告陳旻詩上開行動電話門號通
        聯紀錄在卷可佐（見偵查卷第96至107頁；具體時間、
        秒數、通聯紀錄基地台所在位置，詳如附表三及附件一
        所示所載）。參以被告陳旻詩於原審自承：當天我於98
        年2月28日晚上11點多到斗六朋友家中，接獲店長之來
        電告知林永原及張傳定要找我，我於晚上12點多回到店
        裏，店長跟我說，該2人被帶走等語（見原審卷第60頁
        ），足見被告陳旻詩於接獲證人黃居豐通知林永原、張
        傳定前往「一個月亮一個太陽」在餐廳鬧事後，曾返回
        「一個月亮一個太陽」餐廳，被告陳旻詩98年3月1日0
        時46分27秒至2時5分59秒之移動位置，隨即往雲林縣虎
        尾鎮方向移動，並逐漸向虎尾鎮○○路9號、虎尾鎮○
        ○路○段199號、虎尾鎮○○路443號8樓、250號及虎尾
        鎮○○○段3363、1224地號移動，並在位虎尾鎮○○○
        段1224、3363地號位置附近大約50幾分鐘。而上開虎尾
        鎮○○路○段199號及虎尾鎮○○路443號8樓、250號位
        置均與張傳定及林永原於98年3月1日凌晨1時19分許，
        於位於雲林縣虎尾鎮○○路67號南合作金庫南虎尾分行
        對面之麵攤地點相近，此有地圖附卷可參（見原審卷第
        86頁、第243至248頁）。
      (2)次查被告陳國英所持用門號0000000000號行動電話於98
        年3月1日1時15分1秒至1時15分5秒與被告陳旻詩所持用
        門號0000000000號行動電話聯絡，當時被告陳國英使用
        門號0000000000行動電話的基地台位置係斗南鎮○○街
        88號，而被告陳旻詩所持用門號0000000000號行動電話
        基地台位置無法顯示；於98年3月1日1時15分40秒至1時
        16分03秒與被告陳旻詩所持用門號0000000000號行動電
        話聯絡，當時被告陳國英使用門號0000000000號行動電
        話的基地台起迄位置係由斗南鎮○○路○段572之2號至
        斗南鎮○○街88號，而被告陳旻詩所持用門號00000000
        00號行動電話基地台位置虎尾鎮○○○段1224地號移至
        同地段3363地號；於98年3月1日1時22分30秒至1時22分
        55秒與被告阮雯敏門號0000000000行動電話聯絡，當時
        被告陳國英使用門號0000000000號行動電話的基地台起
        迄位置均在斗南鎮○○路17巷8號（見偵字卷第39至40
        頁、第105頁；具體時間、秒數、通聯紀錄基地台所在
        位置，詳如附表三、四及附件一所示所載），顯然被害
        人張傳定、林永原於98年3月1日凌晨1時19分許，被不
        詳姓名年籍之成年男子10餘人押走前約3、4分鐘，被告
        陳旻詩與被告陳國英仍在互相聯絡，而被告陳國英於98
        年3月1日1時15分40秒至1時22分55秒所在位置由斗南鎮
        ○○街88號向斗南鎮○○路○段572之2號及斗南鎮○○
        路17巷8號移動。且依被告陳旻詩於所使用門號0000000
        00 0號、被告陳國英所使用之門號0000000000行動電話
        於98年2月26日至28日通聯紀錄觀之，渠等所使用之行
        動電話的基地台位置多次出現虎尾鎮○○○段1224地號
        、3363地號，被告陳旻詩於98年3月8日原審審理時供承
        ：我在虎尾鎮○○○段1224地號、3363地號附近有種樹
        等語（見原審卷第354頁背面），顯然被告陳旻詩及其
        父陳國英應確知虎尾鎮○○○段1224地號、3363地號之
        地理位置，並有特別的地緣關係，足徵斯時被告陳旻詩
        應係通知被告陳國英前往虎尾鎮○○○段1224地號、33
        63地號附近某空地，否則被告陳國英所在之位置豈會繼
        續移動。再查依被告陳國英於98年2月28日11時0分20秒
        所使用門號0000000000號行動電話基地台位置斗南鎮○
        ○路17巷8號，於98年2月28日11時21分58秒使用門號00
        00000000號行動電話基地台位置係在虎尾鎮○○○段12
        24地號（見偵字卷第33頁），可知被告陳國英從斗南鎮
        ○○路17巷8號移動至虎尾鎮○○○段1224地號約20分
        鐘，則被告陳國英應係在當時98年3月1日凌晨1時35分
        許到達現場，依證人林永原於原審證述，大約經過10幾
        分後到1個空曠的地方等語，而本案被害人張傳定、林
        永原約於98年3月1日凌晨1時19分許被押走，業如前述
        ，並約於98年3月1日凌晨1時30幾分被押到空地現場，
        核與證人張傳定、林永原上開證述，渠等到達空地時，
        看見被告陳國英與陳旻詩出現在現場相符。
      (3)又查被告陳旻詩所使用門號0000000000號行動電話於98
        年3月1日2時5分59秒至2時6分10秒號行動電話通訊基地
        台從虎尾鎮○○○段3363地號移動至虎尾鎮○○里○○
        路114號、116號；同日2時11分9秒至同日2時11分37秒
        行動電話通訊基地台從虎尾鎮○○路○段199號移動至
        虎尾鎮○○路191號；同日2時16分27秒至同日2時17分
        46秒行動電話通訊基地台從虎尾鎮○○路250號移動至
        虎尾鎮○○路9號；同日2時24分18秒至2時25分21秒行
        動電話通訊基地台為斗南鎮○○段639地號（見偵查卷
        第106至108頁；具體時間、秒數、通聯紀錄基地台所在
        位置，詳如附表三及附件一所載），由此可知，被告陳
        旻詩98年3月1日2時5分59秒至同日2時17分46秒所在位
        置由虎尾鎮○○○段3363地號逐漸向虎尾鎮○○里○○
        路114號、116號、虎尾鎮○○路○段199號、虎尾鎮○
        ○路191號、虎尾鎮○○路250號及虎尾鎮○○路9號移
        動，嗣再往雲林縣斗南鎮方向移動，此有地圖附卷可參
        （見原審卷第86頁、第243至249頁）。證人林永原於原
        審證稱：在空地的時間大約3、40分；從空地到我家10
        幾分鐘等語（見原審卷第324頁背面、第326頁背面），
        而證人張傳定及林永原約在98年3月1日凌晨1時30幾分
        被押到空地現場，業如前述，可知證人張傳定與林永原
        應係大約在3月1日凌晨2時餘許，從上開空地被載回，
        亦適與被告張傳定與林永原係於同日凌晨2時21分許被
        載回證人林永原上開住處，以及被告陳旻詩於98年3月1
        日2時5分59秒離開虎尾鎮○○○段3363地號，往虎尾鎮
        市區移動後，再往斗南鎮前進等情相符。
      (4)綜上，卷附被告陳旻詩於所使用門號0000000000號、被
        告陳國英所使用門號0000000000行動電話通聯紀錄所顯
        示之基地台位置，得以佐證證人張傳定、林永原所指情
        節為實。
      參諸證人林永原、張傳定於98年2月28日晚間，已呈在
        他處喝過酒之狀態下，前往「一個月亮一個太陽」餐廳
        找被告陳旻詩，經證人黃居豐表示陳旻詩不在後，張傳
        定、林永原2人即在餐廳鬧事，並有翻桌之舉動，業如
        前述。而證人張傳定於原審證稱：除了當天在「一個月
        亮一個太陽」餐廳有發生本案外，沒有與其他人發生糾
        紛等語（見原審卷第311頁背面）；證人林永原於原審
        亦證稱：當天在「一個月亮一個太陽」餐廳發生爭執外
        ，並無與其他人發生爭執，對方沒有我的電話及資料等
        語（見原審卷第323頁背面）。且證人黃居豐於偵查中
        證稱：「當時他們2人來就說要找陳旻詩，…我就打電
        話給陳旻詩，但陳旻詩說沒有在斗南……」「（林永原
        跟陳旻詩有何恩怨？）可能在一個太陽一個月亮餐廳還
        沒有開幕之前有口角過，當時林永原、張傳定喝了酒經
        過一個太陽一個月亮餐廳，就進來看在做什麼，當時好
        像有跟陳旻詩發生口角。」「（事情發生後陳旻詩有無
        回到店裡？）有，我跟他說後他有來，當時警察已經帶
        林永原他們走了，後來他到店裡來，我跟他說事情的經
        過，後來他又走了。」等語（見偵卷第9至10頁）。足
        見本案肇因係因告訴人林永原、張傳定於98年2月28日
        晚間，前往「一個月亮一個太陽」在餐廳鬧事。而被告
        陳國英於案發後，確有前往雲林縣警察局斗南分局尋林
        永原未果，亦有雲林縣警察局斗南分局99年8月23日雲
        警南刑字第0990010017號函在卷可佐（見原審卷第104
        頁）。且依證人黃居豐上開證述，證人林永原曾因喝酒
        後，在「一個月亮一個太陽」餐廳與被告陳旻詩發生口
        角，及證人林裕文於原審結證稱：案發當天我記得被告
        陳旻詩有接到一通電話，很生氣，說店裡又有人去鬧，
        罵三字經，坐不住要趕回去處理；被告陳旻詩針對林永
        原這件事情佷生氣，很難聽的抱怨內容，並說林永原每
        次喝酒就去鬧他，在過程中被告陳旻詩有說忍不住等語
        （見原審卷第335頁、第337頁正背面、第339頁），可
        知告訴人林永原前曾往「一個月亮一個太陽」餐廳喝酒
        鬧事，於案發當天又發生相同之事情，已造成被告陳旻
        詩甚為不悅。而證人林裕文住處位於雲林縣虎尾鎮○○
        街23號，所使用之基地台為雲林縣虎尾鎮○○路9號或
        同鎮平和里平和20-15號（詳如後(七)、所述），被告陳
        旻詩使用門號0000000000行動電話於98年3月1日0時44
        分22秒至0時46分5秒行動電話通訊基地台為斗南鎮○○
        段639地號移動至虎尾鎮○○路9號後，被告陳旻詩於98
        年3月1日0時46分27秒至2時5分59秒，所使用門號00000
        00000行動電話通訊基地台隨即逐漸向虎尾鎮○○路○
        段199號、虎尾鎮○○路443號8樓、250號及虎尾鎮○○
        ○段1224地號、3363地號移動，並位虎尾鎮○○○段
        1224地號、3363地號位置大約50幾分鐘，業如前述。此
        外，證人張傳定、林永原係被「一個月亮一個太陽」餐
        廳使用之車牌號碼HM-8115號自小貨車，載回證人林永
        原上開居處，亦如前述，則證人林永原、張傳定於98年
        2月28日晚間11時許，前往「一個月亮一個太陽」在餐
        廳鬧事後，嗣於98年3月1日凌晨1時19分許，於位於雲
        林縣虎尾鎮○○路67號合作金庫南虎尾分行對面之麵攤
        ，被不詳姓名年籍之成年男子10餘人押走，倘與被告陳
        旻詩無涉，則何以證人張傳定、林永原係被被告陳旻詩
        所經營「一個月亮一個太陽」餐廳之車牌號碼HM-8115
        號自小貨車載回，是證人張傳定及林永原於上開時、地
        被載至上開某空地乙節，自與被告陳旻詩有所關連，與
        常情並無相違。益見上開證人林永原、張傳定所述，並
        非虛詞，應可採信。因此，本案係因證人林永原、張傳
        定於98年2月28日晚間11時許，前往「一個月亮一個太
        陽」餐廳鬧事，造成被告陳旻詩及陳國英甚為不悅，而
        欲教訓證人張傳定、林永原，確有指示不詳姓名年籍之
        成年男子10餘人，於98年3月1日凌晨1時19分許，於位
        於雲林縣虎尾鎮○○路67號合作金庫南虎尾分行對面之
        麵攤，將證人張傳定及林永原押走，前往雲林縣虎尾鎮
        ○○○段1224地號、3363地號附近某空地，而要求證人
        張傳定及林永原下跪道歉無訛。
      公訴意旨雖認10餘名年籍不詳男子將證人張傳定、林永
        原強押至雲林縣斗南鎮某空地等語；而證人林永原於原
        審固曾證稱：依我的判斷應該係在斗南等語；然證人張
        傳定及林永原於98年3月1日凌晨1時19分許，於位於雲
        林縣虎尾鎮○○路67號合作金庫南虎尾分行對面之麵攤
        ，被不詳姓名年籍之成年男子10餘人分別押入2部自小
        客車內之後，係被人矇著眼睛，業經證人張傳定及林永
        原分別於偵查及原審證述明確，則證人張傳定及林永原
        應無法正確判斷，係被押往何處，而證人張傳定及林永
        原應係被押往虎尾鎮○○○段1224地號、3363地號附近
        某空地，業如前述；因此公訴意旨於此容有誤會。至於
        證人林永原於原審另證述：在後座有聽到聲音，憑聲音
        判斷被告陳旻詩在車上等語（見原審卷319頁背面、第
        324頁背面），然於偵查中證稱：我上車後沒有辦法看
        到認識的人，因為他們用手把我的眼睛遮住等語（見他
        字卷第41頁）；其於於原審復證稱：我是憑聲音判斷，
        沒有辦法看到在後座押我的人等語（見原審卷第325 頁
        背面至326頁）；經原審反覆勘驗如附表一編號一所示
        之光碟片，證人張傳定亦無法確認被告陳旻詩究有無出
        現在雲林縣虎尾鎮○○路67號合作金庫南虎尾分行對面
        之麵攤（見原審卷第269頁），則證人林永原該部分之
        證述，應係誤認，均附此說明。
  (五)被告陳旻詩雖以前詞置辯，然與證人張傳定、林永原上開證
    述不相符合；且被告陳旻詩於98年4月6日警詢中供稱：「（
    98年2月28日24時許你人在何處？）我在家裡。」云云（見
    警卷第5頁）；於98年8月26日偵查中供稱：當天我人在斗六
    ，跟朋友去吃東西，後來有回去店裡，我到的時候他們2人
    已經被警察載回家了云云（見他字卷第62頁），則其先後所
    述顯有歧異，已足徵其所述，應有不實；又被告陳旻詩上開
    所辯，亦與上開行動電話通聯紀錄此一客觀事證有所不符（
    詳上開二、(四)、所述）；是被告陳旻詩上開所辯，應係事
    後卸責之詞，不足採信。
  (六)被告陳國英雖以前詞置辯，然查本件案發時被告陳國英確有
    在場參與，業據證人張傳定、林永原於偵查中及原審證述明
    確，已如前述。本案上訴後，依檢察官之聲請，再傳喚證人
    張傳定、林永原到庭作證；證人張傳定、林永原亦均結證稱
    被告陳國英確有於伊2人被押至空地處出現，林永原有向陳
    國英請求制止同夥毆打伊2人，但陳國英未予制止，伊2人仍
    續被毆打等語（見本院卷第118頁正面、第119頁背面、第12
    2頁正面）。參以被告阮雯敏於99年8月2日原審準備程序中
    供稱：當天我有去看被告陳國英之車子，他的車子不在等語
    （見原審卷第62頁），則被告陳國英上開所辯，實甚有所疑
    。且被告陳國英上開所辯，亦與上開行動電話通聯紀錄此一
    客觀事證有所不符（詳上開二、(四)、所述），被告陳國英
    前開所辯，應係事後卸責之詞，不足採信。
  (七)被告陳國英另辯稱：因告訴人林永原、張傳定前往「一個月
    亮一個太陽」在餐廳鬧事後，伊前去雲林縣警察局斗南分局
    瞭解，因渠等已離去，即已回家云云。惟查依卷附雲林縣警
    察局斗南分局99年8月23日雲警南刑字第0990010017號函所
    示，被告陳國英於案發後，雖確實前往雲林縣警察局斗南分
    局尋找告訴人林永原，該函雖表示被告陳國英到達及離去時
    間不詳（見原審卷第104頁），然依被告陳國英所使用之門
    號0000000000行動電話通聯紀錄所顯示，被告陳國英於98年
    3月1日1時15分40秒至1時22分55秒所在位置由斗南鎮○○街
    88號向斗南鎮○○路○段572之2號及斗南鎮○○路17巷8號
    移動，並非固定停留某一地點，而雲林縣警察局斗南分局位
    於雲林縣斗南鎮○○路500號，該局所在位置接近長興街，
    此有地圖附卷可參（見原審卷第90頁），顯然被告陳國英應
    係較早前往雲林縣警察局斗南分局，且被告陳國英使用門號
    0000000000號行動電話於98年3月1日1時22分30秒至1時22分
    55秒與被告阮雯敏所持用之門號0000000000行動電話聯絡，
    被告阮雯敏亦供承：我與被告陳旻詩、陳國英住在一起等語
    （見原審卷第62頁）；既然被告陳國英仍以電話與被告阮雯
    敏在聯絡，表示被告陳國英並未在其住處，則上開雲林縣警
    察局斗南分局函文，尚不足為被告陳國英有利之認定，是被
    告陳國英所辯：前去雲林縣警察局斗南分局瞭解後，因渠等
    已離去，即已回家云云，自無足取。
  (八)被告陳旻詩辯護人為被告陳旻詩辯護稱：因被告陳旻詩於98
    年3月1日凌晨至友人林裕文位於雲林縣虎尾鎮○○街23號住
    處聊天，該處收訊不良，始造成被告陳旻詩持用門號000000
    0000號行動電話基地台位置隨時在變換，且依卷附被告陳旻
    詩持用門號0000000000行動電話顯示，被告陳旻詩於98年3
    月1時21分22秒行動電話通訊基地台為虎尾鎮○○○段3363
    地號，同日1時29分19秒至1時30分09秒行動電話通訊基地台
    位置為斗六市○○里○○路70號，被告陳旻詩豈有可能在約
    8分鐘之內，從虎尾鎮至斗六市，顯然通聯紀錄是不可信的
    云云。經查依卷附遠傳電信股份有限公司99年12月6日遠傳
    字第09911107327號函所載：「說明：五、倘有客戶位於雲
    林縣虎尾鎮○○街23號，其使用之基地台為編號25917（雲
    林縣虎尾鎮○○路9號）或57505（雲林縣虎尾鎮平和里平和
    20-15號）。」（見原審卷第208頁），而證人林裕文住處位
    於雲林縣虎尾鎮○○街23號，所使用之基地台為雲林縣虎尾
    鎮○○路9號或雲林縣虎尾鎮平和里平和20-15號。證人林裕
    文固於原審結證稱：我開設茶行位置在房子中間的訊號並不
    好，越往裡面越不好；在小客廳裡面有時電話不會響等語（
    見原審卷第334頁背面至第335頁），然亦證稱：在與被告聊
    天時，被告有接到1通電話就走外面接電話；雖然收訊不好
    ，仍可以收到電話等語（見原審卷第334頁背面、第336頁背
    面），表示被告陳旻詩接聽行動電話所在位置並仍可以接受
    到訊號，則被告陳旻詩於98年3月1日0時46分27秒至同日2時
    17分46秒與他人外界聯繫通話之基地台，應均係在雲林縣虎
    尾鎮○○路9號或雲林縣虎尾鎮平和里平和20-15號，而並非
    如附表三所示之基地台位置隨時在移動。至於被告陳旻詩於
    98年3月1時21分22秒行動電話通訊基地台為虎尾鎮○○○段
    3363地號，何以同日1時29分19秒至1時30分09秒行動電話通
    訊基地台位置為斗六市○○里○○路70號，依上開函文所載
    ：「說明：二、有關鈞院查詢客戶持用之行動電話在使用中
    之基地台位置與通聯紀錄中所顯示行動電話之地理位置是否
    一致，其需視基地台涵蓋範圍而定，差距有可能幾百公尺至
    3到5公里。」等語，及依遠傳電信股份有限公司99年12月3
    日遠傳字第09911107337號函所載：「說明二、…；另查室
    外約3公里，室內約1公里即為基地台合理涵蓋範圍。」等語
    （見原審卷第205頁），而依被告陳旻詩於98年2月27日11時
    51分44秒使用門號0000000000號行動電話基地台位置起迄位
    置係由雲林縣斗六市○○里○○路○段86號至雲林縣虎尾鎮
    ○○○段3363地號；於98年2月27日12時07分56秒使用門號
    0000000000號行動電話基地台位置起迄位置係由虎尾鎮○○
    ○段1224地號至斗六市○○里○○路○段86號（見偵字卷第
    49頁），足見位於虎尾鎮○○○段3363地號、1224地號土地
    ，距離斗六市相近，而被告陳旻詩於98年3月1日1時11分43
    秒及同日2時5分59秒行動電話通訊基地台，均為虎尾鎮○○
    ○段3363地號，顯然係因被告陳旻詩在虎尾鎮○○○段3363
    地號附近移動位置，且係在室外，而依上開說明，基地台涵
    蓋範圍約3至5公里，因此，始會造成被告陳旻詩98年3月1日
    1時29分19秒至1時30分09秒行動電話通訊基地台位置為斗六
    市○○里○○路70號，則被告陳旻詩辯護人之上開主張，核
    與卷內資料不符，不足採信。
  (九)被告2人辯護人另辯稱：本案告訴人林永原與張傳定於餐廳
    用餐時，已與客人發生嚴重爭執，並有喝酒，且證人張傳定
    與林永原於警詢中均未提及被告阮雯敏在場，於偵查中始認
    被告阮雯敏在場，對被告阮雯敏提起告訴，證人張傳定於警
    詢、偵查中及原審審理之證詞，就何人出言恐嚇前後不一，
    證人林永原於原審審理時證述圍牆前面探照燈的位置，而證
    人張傳定卻無法描述，因此，在無補強證據之情形下，不能
    僅憑證人張傳定與林永原有瑕疵之告訴，而認被告2人涉有
    本案之犯行。按告訴人、證人之陳述有部分前後不符，或相
    互間有所歧異時，究竟何者為可採，法院仍得本其自由心證
    予以斟酌，非謂一有不符或矛盾，即應認其全部均為不可採
    信。尤其關於行為動機、手段及結果等之細節方面，告訴人
    之指陳，難免故予誇大，證人之證言，有時亦有予渲染之可
    能，然其基本事實之陳述，若果與真實性無礙時，則仍非不
    得予以採信（最高法院74年台上字第1599號判例意旨可資參
    照）。又按證人之記憶常隨時間之流逝，或與日常事務結合
    難免逐漸模糊或產生干擾，且人之記憶亦會因個人對事物之
    理解力、專注力、智識程度或年齡大小而有所差別，另證人
    亦可能因個人所處角度、位置或距離之不同，會對於同一事
    物之見聞而有不同之證述，特別是很多事件是在證人毫無預
    期之狀態下所發生，其等既非特意等待事情之發生，對於事
    情之細節更可能會因時間之經過而淡忘。查證人張傳定於警
    詢、偵查中及原審之證詞，就何人要求下跪？何人出言恐嚇
    前後不一，或於原審審理時，何時出言恐嚇、毆打、跪下、
    被告陳旻詩何時用槍毆打其頭部之順序所述略有出入；證人
    林永原於警詢中及原審之證詞，就何人要求下跪？何人出言
    恐嚇？前後不一；證人林永原與證人張傳定於原審審理時，
    就案發是否有燈及位置之證述不符部分；然查證人張傳定、
    林永原上開時、地遭人妨害自由等之主要事實前後一貫，要
    與卷內其他事證相符，亦經原審析述如前，依據前開說明，
    自無從以此即謂其所言全然無可採信。此外，關於對同案被
    告阮雯敏究無在場乙節，此部分因僅有告訴人張傳定、林永
    原先後不一致之指訴，並無其他證據可佐（詳如後無罪部分
    所述），然如前所述，證人張傳定、林永原前揭對於基本事
    實之陳述情節，要與卷內其他事證相符，是尚無從以其此之
    陳述，即謂其所言全然無可採信，亦予敘明。
  (十)至於證人林裕文於原審固曾證稱：被告陳旻詩於3月1日凌晨
    許至我住處聊天，待了2、3小時，大約2時多始離去云云。
    然證人林裕文亦證稱：被告陳旻詩所使用之門號0000000000
    行動電話等語（見原審卷第336頁背面）。查證人林裕文住
    處位於雲林縣虎尾鎮○○街23號，所使用之基地台為雲林縣
    虎尾鎮○○路9號或雲林縣虎尾鎮平和里平和20-15號，業如
    前述。倘證人林裕文上開證言屬實，則被告陳旻詩於98年3
    月1日0時46分27秒至同日2時17分46秒與他人外界聯繫通話
    之基地台位置應均係在雲林縣虎尾鎮○○路9號或雲林縣虎
    尾鎮平和里平和20-15號，但事實非此情，被告陳旻詩所使
    用門號0000000000行動電係如附表三所示之基地台位置隨時
    在移動，則證人林裕文上開證述關於被告陳旻詩大約2點多
    始離去其住處，核與上開行動電話通聯紀錄此一客觀事證有
    所不符，顯係迴護被告陳旻詩之詞，自不足作為有利於被告
    陳旻詩之認定。
  (十一)綜上所述，被告2人上開所辯，均係事後飾卸之詞，不足採
    信，本件事證明確，被告2人妨害自由等犯行，均堪認定。
    至於被告陳旻詩，於案發時強令林永原、張傳定向被告陳國
    英下跪並道歉，而非向被告陳旻詩下跪，乃因當時有陳旻詩
    的長輩即陳國英在場，因此，被告陳旻詩命彼2人向陳國英
    下跪並道歉，並無違常情，並予敘明。
三、論罪科刑：
  (一)按刑法第305條之恐嚇罪，係指單純以將來加害生命、身體
    、自由、名譽、財產之事，恐嚇他人致生危害於安全者而言
    。如對於他人之生命、身體等，以現實之強暴脅迫手段加以
    危害要挾，使人行無義務之事或妨害人行使權利，應構成刑
    法第304條之強制罪，而非同法第305條之恐嚇危害安全罪。
    又刑法第302條之妨害自由罪，係妨害他人自由之概括的規
    定，故行為人具有一定目的，以非法方法剝奪人之行動自由
    者，除法律別有處罰較重之規定（例如略誘及擄人勒贖等罪
    ），應適用各該規定處斷外，如以使人行無義務之事，或妨
    害人行使權利為目的，而其強暴脅迫復已達於剝奪人行動自
    由之程度，即祇成立本罪，不應再依同法第304條論處。誠
    以此項使人行無義務之事，或妨害人行使權利之低度行為，
    應為非法剝奪人之行動自由之高度行為所吸收，不能以其目
    的係在使人行無義務之事，或妨害人行使權利，認為係觸犯
    刑法第302條第1項及第304條第1項之二罪名，而依同法第55
    條從一重處斷（最高法院93年度台上字第3309號裁判要旨參
    照）；刑法第302條第1項、第304條第1項及第305條之罪，
    均係以人之自由為其保護之法益。而刑法第302條第1項之罪
    所稱之非法方法，已包括強暴、脅迫或恐嚇等一切不法手段
    在內。因之，如以非法方法剝奪他人行動自由行為繼續中，
    再對被害人施加恐嚇，或以恐嚇之手段迫使被害人行無義務
    之事；則其恐嚇之行為，仍屬於非法方法剝奪行動自由之部
    分行為，應僅論以刑法第302條第1項之罪，無另成立同法第
    304條或第305條之罪之餘地（最高法院89年度台上字第780
    號裁判要旨參照）；又按刑法第302條第1項之妨害自由罪，
    原以強暴、脅迫為構成要件，其因而致普通傷害，乃強暴、
    脅迫當然之結果，除另有傷害故意外，仍祇成立該條項之罪
    ，無同法第277條第1項之適用（最高法院86年度台上字第36
    19號裁判要旨參照）。經查，本案被告陳旻詩、陳國英與不
    詳姓名年籍成年男子10餘人，將告訴人張傳定、林永原押往
    位於雲林縣虎尾鎮○○○段3363地號、1224地號附近某空地
    ，再以恫嚇稱：「如不跪下，就將你們打死，並要挖洞埋了
    你們」等恐嚇言詞，使張傳定及林永原心生畏懼，惟依上開
    說明，此應係剝奪行動自由之部分行為；另其等剝奪告訴人
    行動自由之目的，係在使告訴人張傳定及林永原下跪而行無
    義務之事，此項使人行無義務之事之低度行為，亦為其等剝
    奪行動自由之高度行為所吸收，而不另論罪。至於被告陳旻
    詩、陳國英等人於已達於剝奪告訴人張傳定、林永原行動自
    由之程度，而毆打告訴人張傳定、林永原，揆諸前開說明，
    自應另負傷害罪責。
  (二)核被告陳旻詩、陳國英上開犯行，分別係犯刑法第302條第1
    項之剝奪他人行動自由罪及刑法第277條第1項之傷害罪。被
    告陳旻詩、陳國英與姓名年籍不詳之成年男子10餘人，先推
    由姓名年籍不詳之成年男子10餘人將告訴人張傳定、林永原
    押入上開2部自小客車，載至雲林縣虎尾鎮○○○段1224、
    3363地號某空地途中及在空地中毆告訴人張傳定及林永原，
    被告陳旻詩、陳國英並在張傳定、林永原被押至空地毆打時
    出現，並參與犯行，及嗣後由姓名年籍不詳成年男子駕駛車
    牌號碼HM-8115號自小貨車（一個月亮一個太陽餐廳使用之
    貨車），將張傳定、林永原載至告訴人林永原上開居處附近
    ，途中告訴人林永原仍遭姓名年籍不詳之成年男子傷害林永
    原之行為，均係基於同一傷害犯意下之接續行為，在時間、
    空間接近之情形下，侵害同一身體法益，應只各論1傷害罪
    。公訴意旨認被告陳旻詩、陳國英所為另涉犯刑法第305條
    恐嚇危害安全罪；被告陳旻詩、陳國英以傷害之行為，迫使
    告訴人張傳定、林永原跪下行無義務之行為，此乃一行為觸
    犯數罪名，應論以想像競合，從一重論以傷害罪。被告陳旻
    詩恐嚇告訴人張傳定、林永原之行為，應為被告陳旻詩、陳
    國英之傷害實害行為所吸收不另論罪等語，然依上揭說明，
    被告陳旻詩等人於以非法方法剝奪他人行動自由行為繼續中
    ，對被害人施加恐嚇，以恐嚇之手段迫使被害人行無義務之
    事，其恐嚇及使人行無義務之事之行為，屬於非法方法剝奪
    行動自由之部分行為，無另成立同法第304條或第305條之罪
    ，不另論罪，公訴人就此部分，容有誤會。公訴人雖未就由
    姓名年籍不詳之成年男子駕駛車牌號碼HM-8115號自小貨車
    ，將告訴人張傳定、林永原載至告訴人林永原上開居處附近
    ，途中告訴人林永原仍遭姓名年籍不詳之成年男子毆打行為
    之犯行起訴，惟該部分犯行與上開經法院論罪之部分，分別
    有實質上一罪關係，為起訴效力所及，法院自得併予審理。
  (三)按共同正犯間，非僅就其自己實施之行為負其責任，並在犯
    意聯絡之範圍內，對於他共同正犯所實施之行為，亦應共同
    負責；共同實施犯罪行為之人，在合同意思範圍以內，各自
    分擔犯罪行為之一部，相互利用他人之行為，以達其犯罪之
    目的者，即應對於全部所發生之結果，共同負責，即共同正
    犯，只須具有犯意聯絡及行為分擔，而不問犯罪動機起於何
    人，亦不問每一階段犯行，均經參與（最高法院32年上字第
    1905號判例要旨、90年度台上字第5353號判決要旨供參）。
    被告2人與姓名年籍不詳之成年男子10餘人（無證據證明「
    該10餘人為未成年人，附此說明），就上開之犯行，有犯意
    聯絡及行為分擔，均為共同正犯。
  (四)又按刑法上一行為而觸犯數罪名之想像競合犯存在之目的，
    在於避免對於同一不法要素予以過度評價，其所謂「同一行
    為」係指所實行者為完全或局部同一之行為而言。因此刑法
    修正刪除牽連犯之規定後，於修正前原認屬於方法目的或原
    因結果之不同犯罪，其間果有實行之行為完全或局部同一之
    情形，應得依想像競合犯論擬（最高法院97年度台上字第34
    94號判決意旨參照）。本案被告等人剝奪告訴人行動自由之
    行為與傷害告訴人之傷害行為，在時間、地點上緊密相連，
    應具有部分行為重疊之關係，揆諸前開判決意旨，應得認為
    同一行為，以免產生過度評價之問題。故被告等以一個繼續
    行為，同時傷害及剝奪告訴人張傳定及林永原之行動自由，
    應依刑法第55條想像競合犯規定，分別從一重之剝奪他人行
    動自由罪處斷；又被告等對剝奪告訴人張傳定及林永原行動
    自由，乃一行為觸犯數罪名，為同種想像競合犯，應論以一
    罪。公訴意旨認被告陳旻詩等人就上開妨害自由罪及傷害罪
    嫌，犯意各別，且行為互殊，應分別併罰，容有誤會，併予
    敘明。
四、原審審理結果，認被告2人罪證明確，因予適用刑法第28條
    、第277條第1項、第302條第1項、第55條，刑法施行法第1
    條之1第1項、第2項前段，並審酌被告陳旻詩、陳國英僅因
    林永原、張傳定，前往「一個月亮一個太陽」餐廳鬧事，動
    輒以剝奪行動自由、傷害、出言恐嚇等方式逼迫證人林永原
    、張傳定下跪道歉，導致證人林永原、張傳定心理所受之威
    脅及恐懼程度匪淺，又被告陳旻詩、陳國英於犯罪後均否認
    犯行，未見有反省檢討之意，態度非佳，足證被告陳旻詩、
    陳國英主觀惡性甚重，漠視法紀及他人之身體動靜決定自由
    權，兼衡告訴人林永原、張傳定所受傷勢程度、行動自由遭
    剝奪之情節、迄今未與告訴人林永原、張傳定達成和解，賠
    償損害及被告2人參與本案犯行程度之輕重等一切情狀，就
    被告陳旻詩、陳國英分別量處有期徒刑1年6月及1年；並敘
    明被告2人及其他共犯持以傷害林永原、張傳定所用之類似
    手槍之物品及棍棒，尚無積極證據證明係被告等或其他共犯
    所有之物，且未扣案，而不為沒收之諭知。本院經核原判決
    ，就此部分認事用法，俱無不合，量刑亦屬允當，被告2 人
    上訴意旨，仍持陳詞，否認犯行，核無足採，其上訴為無理
    由，應予駁回。
、無罪部分：
一、公訴意旨略以：阮雯敏於上開時、地亦有參與上開犯行，因
    認被告阮雯敏與陳國英、陳旻詩等人共同涉有刑法第277條
    第1項之傷害罪、第302條第1項妨害自由及第304條之強制罪
    嫌。
二、按犯罪事實應依證據認定之，無證據不得認定犯罪事實；不
    能證明被告犯罪者，應諭知無罪之判決，刑事訴訟法第154
    條第2項、第301條第1項分別定有明文。再認定犯罪事實所
    憑之證據，雖不以直接證據為限，間接證據亦包括在內；然
    而無論直接或間接證據，其為訴訟上之證明，須於通常一般
    之人均不致有所懷疑，而得確信其為真實之程度者，始得據
    為有罪之認定，倘其證明尚未達到此一程度，而有合理之懷
    疑存在時，即無從為有罪之認定。且刑事訴訟法上所謂認定
    犯罪事實所憑之積極證據，係指適合於被告犯罪事實之認定
    之積極證據而言，雖不以直接證據為限，間接證據亦包括在
    內；然而無論直接或間接證據，其為訴訟上之證明，須於通
    常一般之人均不致有所懷疑，而得確信其為真實之程度者，
    始得據為有罪之認定，倘其證明尚未達到此一程度，而有合
    理之懷疑存在時，致使無從形成有罪之確信，根據「罪證有
    疑，利於被告」之證據法則，即不得遽為不利被告之認定。
    且事實審法院對於證據之取捨，依法雖有自由判斷之權，然
    積極證據不足證明犯罪事實時，被告否認犯罪事實所持之抗
    辯或反證，縱屬不能成立或明顯虛偽，仍不能以此資為積極
    證據應予採信之理由，而遽為有罪之認定，最高法院30年上
    字第816號、29年上字第3105號、30年上字第482號、30年上
    字第1831號、40年台上字第86號及76年台上字第4986號等判
    例意旨參照。又依刑事訴訟法第161條第1項規定：檢察官就
    被告犯罪事實，應負舉證責任，並指出證明之方法。因此，
    檢察官對於起訴之犯罪事實，應負提出證據及說服之實質舉
    證責任。倘其所提出之證據，不足為被告有罪之積極證明，
    或其指出證明之方法，無從說服法院以形成被告有罪之心證
    ，基於無罪推定之原則，自應為被告無罪判決之諭知，最高
    法院92年度臺上字第128號判例意旨參照。又被害人與一般
    證人不同，其與被告處於相反之立場，其陳述之目的，在使
    被告受刑事訴追處罰，內容未必完全真實，證明力自較一般
    證人之陳述薄弱。故被害人縱立於證人地位而為指證及陳述
    ，且其指證、陳述無瑕疵可指，仍不得作為有罪判決之唯一
    證據，應調查其他證據以察其是否與事實相符，亦即仍須有
    補強證據以擔保其指證、陳述之真實性，始得採為斷罪之依
    據（最高法院94年度台上字第3326號判決意旨參照）。
三、公訴人認被告阮雯敏涉犯上開罪嫌，無非係以證人張傳定、
    林永原之證述資為論據。訊據被告阮雯敏堅決否認有何上開
    犯行，辯稱：本案案發時，伊沒有在現場等語。
四、經查：
  (一)證人張傳定、林永原固於原審偵審中及本院審理中均證稱：
    被告阮雯敏有在現場等語。然證人張傳定、林永原於案發後
    報警當日之98年3月1日製作警詢筆錄時，僅談及同案被告陳
    國英、陳旻詩在現場，陳稱要對陳國英、陳旻詩提出告訴，
    並未談及被告阮雯敏有在場或有女性在場乙節（參見警卷第
    8頁至11頁、12頁至13頁、第18頁至20頁）；且證人張傳定
    98年7月21日於偵查中證稱：【疑似】陳旻詩太太也站在現
    場等語（見他字卷第42頁）。是證人張傳定、林永原前後所
    述前後不一，能否遽為採信，實非無疑。
  (二)次查證人張傳定於原審結證稱：「（你除了認識陳旻詩、陳
    國英，是否認識阮雯敏？）我不太熟。」「（阮雯敏你見過
    幾次？）2、3次。」「去過一個月亮一個太陽餐廳及她家，
    大約3、4年前。」「（有無跟她說話？）沒有過。」「（若
    走在路上是否認的出他是陳旻詩的太太？）沒有辦法。」「
    （案發之前見過阮雯敏2次，藝品店是多久以前看到的？）
    距離案發3、4年前，當時聽說已經結婚。」「（現在與3、4
    年前看到，長相有無差異？）不記得。」（見原審卷第309
    頁至310頁、314頁至背面），足認證人張傳定與被告阮雯敏
    原並非熟識，且在案發前3、4年前見過被告阮雯敏2、3次，
    衡之常情，證人張傳定對於被告阮雯敏之印象應不深刻，則
    是否能確實指證被告阮雯敏於案發當日亦在現場，自非無疑
    。參諸證人張傳定於原審另證稱：「（案發當場，在空地時
    是否認的出女子就是陳旻詩的太太？）當時我不確定。」「
    （你說阮雯敏在現場，是否有特別印象？）當時發生的第二
    個現場，他與陳旻詩站在一起，現場我沒有確認是他太太，
    是出院後才說可疑是他太太。」「（他有無特徵讓你認出是
    阮雯敏？）我是判斷應該是夫妻才會站在一起。」（見原審
    卷第310頁背面、第313頁背面至314頁），足見被告張傳定
    是以與陳旻詩站在一起之女子等情節，而主觀臆測推斷站在
    陳旻詩旁是被告阮雯敏，顯係臆測之詞，應不足採。嗣證人
    張傳定於本院結證，指證被告阮雯敏當時確有在場云云（見
    本院卷第119頁正面、第120頁正背面）。惟查證人張傳定於
    案發後報警當日之98年3月1日警詢筆錄，僅談及同案被告陳
    國英、陳旻詩有在現場，並對陳國英、陳旻詩提出告訴，然
    未談及被告阮雯敏有在場或有女性在場。於原審則證稱：與
    阮雯敏不太熟，見過2、3次，沒有與阮雯敏說過話，若走在
    路上沒辦法認出他是陳旻詩的太太等語：另證稱：我不確定
    在案發當場空地的女子，就是陳旻詩的太太，是出院後才說
    可疑是他太太等語。則證人張傳定於原審證稱：我不確定在
    案發當場空地的女子，就是陳旻詩的太太，是出院後才說可
    疑是他太太云云，顯係臆測之詞，自不可採。嗣證人張傳定
    於本院竟能明確指認被告阮雯敏在案發現場且有出聲要向伊
    父道歉云云（見本院卷第119頁正面）。何以案發時未指被
    告阮雯敏在案發現場，於原審係以臆測之詞認被告阮雯敏在
    案發現場，於本院100年6月21日作證時，已距案發時2年3月
    之久，卻能明確指認被告阮雯敏在案發現場，顯與人類之記
    憶與時間之經過而模糊之常情不合，是證人張傳定於本院之
    證述，係告訴人為指訴被告犯行而為誇大之詞，不可採信。
  (三)證人林永原於原審結證稱；「（你剛才說與阮雯敏很熟，你
    們見過幾次？）好幾次，從他們結婚，我們很熟，在路上我
    們會打招呼，他叫我叔叔。」「（當時看到他是否可以認出
    ？）可以。」「（為何確定阮雯敏在場？）我們很熟，現場
    只有1個女性。」「（你說與被告3人很熟，你與阮雯敏熟識
    的程度？）我常去他家，也常去『一個月亮一個太陽』」餐
    廳，與他們都很熟。」「（所以見過阮雯敏不是1、2次，是
    經常性的？）是。」等語（見原審卷第322頁至背面、第325
    頁至背面）；於本院亦結證指認被告阮雯敏在案發現場，但
    沒有動手，所以於警詢未提及被告阮雯敏等語（見本院卷第
    122頁正面）。然衡諸常情，既然證人林永原稱其與被告阮
    雯敏係熟識之人，對於被告阮雯敏之容貌、體型應具有深刻
    印象，倘被告阮雯敏案發當時確實在場，證人林永原必定印
    象深刻，何以於報案當日即98年3月1日警詢中並未談及被告
    阮雯敏有在場或現場有女性，竟於案發後相隔4月之98年7月
    21日偵訊時，及於案發後相隔2年3月之100年6月21日本院作
    證時，卻能深刻敘述被告阮雯敏在現場？則證人林永原所為
    關於被告阮雯敏在現場證述，是否明確，非無疑義。
  (四)參以被告阮雯敏所持用之門號0000000000行動電話於98年3
    月1日1時22分30秒至1時22分55秒與陳國英使用門號0000000
    000行動電話聯絡時，陳國英行動電話的基地台起迄位置均
    在斗南鎮○○路17巷8號；於98年3月1日2時5分59秒至同日2
    時06分10秒與陳旻詩所使用之門號0000000000號行動電話聯
    絡時，陳旻詩行動電話的基地台位置從虎尾鎮○○○段3363
    地號移至虎尾鎮○○路114、116號，足見被告阮雯敏於本件
    案發時於98年3月1日1時22分、2時5分以所持用之門號00000
    00000行動電話，分別與陳國英使用門號0000000000號行動
    電話、與陳旻詩所使用之門號0000000000號行動電話聯絡。
    若案發時被告阮雯敏與陳旻詩、陳國英在一起，又何必互相
    通話？是證人張傳定、林永原別於原審偵審中及本院審時所
    指被告阮雯敏有在案發現場云云，應無足取。退而言之，縱
    認張傳定、林永原於原審偵審中及本院審理時關於被告阮雯
    敏在場節之證詞，大致相符，但揆諸前開說明，尚不能僅憑
    證人張傳定、林永原上開之片面指訴，遽認被告阮雯敏即有
    證人張傳定、林永原所證述之行為，仍須有其他積極證據以
    補強並擔保其指證、陳述之真實性，始得採為斷罪之依據。
    此外，卷內復查無證據證明被告阮雯敏與同案被告陳旻詩、
    陳國英間有何犯意聯絡或行為分擔之共犯關係，故尚難以證
    人張傳定、林永原之陳述，因而推論被告阮雯敏與同案被告
    陳旻詩、陳國英有何犯意聯絡或行為分擔之共犯關係。
  (五)綜上所述，本件依卷存事證，客觀上無法排除上開證人張傳
    定、林永原有誤認之可能性，而亦無從確認被告阮雯敏確有
    於上開時、地在場，而均仍有合理懷疑之存在，不能獲致被
    告阮雯敏確有妨害自由等犯行之法律上確信，依「罪證有疑
    ，利於被告」原則，被告阮雯敏本件被訴犯罪尚屬不能證明
    ，原判決爰對被告阮雯敏為無罪判決諭知。
五、本院審認，原判決認查無確實證據足以證明被告阮雯敏被訴
    之犯行，而為無罪判決諭知，核無違誤，檢察官上訴意旨仍
    持陳詞指摘原判決不當，並不可採，其上訴為無理由，應予
    駁回。
據上論斷，依刑事訴訟法第368條，判決如主文。
本案經檢察官林炎昇到庭執行職務。
中　　華　　民　　國　 100　　年　　8 　　月　　2 　　日
                  刑事第一庭    審判長法　官  茆臺雲
                                      法　官  蔡長林
                                      法　官  王明宏
以上正本證明與原本無異。
檢察官及被告陳旻詩、陳國英，如不服本判決應於收受送達後10
日內向本院提出上訴書狀，其未敘述上訴理由者，並得於提起上
訴後10日內向本院補提理由書（均須按他造當事人之人數附繕本
）「切勿逕送上級法院」。
檢察官對被告阮雯敏無罪部分，如不服本判決應於收受本判決後
10日內向本院提出上訴書，其未敘述上訴理由者並得於提起上訴
後10日內向本院補提理由書。（此部分應受刑事妥速審判法第9
條規定上訴之限制。）
　　　　　　　　　　　　　　　　      書記官  林佳瑩
中　　華　　民　　國　  100　　年　　8　　月　　2　　日
附錄本判決論罪科刑法條：
中華民國刑法第277條第1項：
傷害人之身體或健康者，處3年以下有期徒刑、拘役或1千元以下
罰金。
中華民國刑法第302條第1項:
私行拘禁或以其他非法方法，剝奪人之行動自由者，處5年以下
有期徒刑、拘役或3百元以下罰金。
刑事妥速審判法第九條：
除前條情形外，第二審法院維持第一審所為無罪判決，提起上訴
之理由，以下列事項為限：
一判決所適用之法令牴觸憲法。
二判決違背司法院解釋。
三判決違背判例。
刑事訴訟法第三百七十七條至第三百七十九條、第三百九十三條
第一款之規定，於前項案件之審理，不適用之。
附表一：林永原與張傳定被押走之過程
┌───┬──────────┬───────────────────┐
│編  號│ 檔            名   │  勘      驗      情      形          │
├───┼──────────┼───────────────────┤
│一、  │M2U01040（99年3 月1 │△01：18：18                          │
│      │日01：18：18至01：20│甲乙丙男坐於桌子前聊天吃東西。      │
│      │：28（片長約1 分33秒│                                      │
│      │）                  ├───────────────────┤
│      │                    │△01：19：40至01：20：12              │
│      │                    │1 部深色車子停放於鏡頭左上方位置。  │
│      │                    │3 名男子陸續從左上方繞過柱子走到甲男│
│      │                    │  右側，1 名男子從左下方走至甲男左側，│
│      │                    │  右上方又進來2 名。                  │
│      │                    │上述數名男子與坐於椅子上之甲男互相拉│
│      │                    │  扯。                                │
│      │                    │另5 名男子陸續從鏡頭下方走進將甲乙丙│
│      │                    │  男圍住。                            │
│      │                    ├───────────────────┤
│      │                    │△01：20：13至01：20：28              │
│      │                    │數名男子將椅子上之甲男拉起來，並繞過│
│      │                    │  柱子從鏡頭左上方拖走。              │
│      │                    ├───────────────────┤
│      │                    │△01：20：17至01：20：28              │
│      │                    │3 名男子將椅子上之乙男拉起來，並從鏡│
│      │                    │  頭左下方拖走。丙男站起來，走向柱子旁│
│      │                    │  ，之後就站在鏡頭的左下方。          │
├───┼──────────┼───────────────────┤
│二、  │M2U01041（99年3 月1 │△01：20：16                          │
│      │日01：20：16至01：20│數名男子將林永原拖行至外面。        │
│      │：28（片長約12秒）  │                                      │
├───┼──────────┼───────────────────┤
│三、  │GM2U01042 （99年3 月│△01：19：49                          │
│      │1日01 ：19：49至01：│數名男子陸續從鏡頭左上方走出，並消失│
│      │20 ：03 （片長約14秒│  於鏡頭下方。                        │
│      │）                  │                                      │
└───┴──────────┴───────────────────┘
附表二：【林永原與張傳定被載回之鏡頭】【99年3 月1 日01：
35：17至02：18：00〈片長約42分鐘〉】
┌─────┬──────┐
│       CH1│CH2         │
├─────┼──────┤
│       CH3│CH4         │
└─────┴──────┘
┌───┬──────────┬───────────────────┐
│編  號│ 檔            名   │  勘      驗      情      形          │
├───┼──────────┼───────────────────┤
│一、  │CH1 畫面：          │△01：39：00至01：39：39              │
│      │                    │1 台貨車從鏡頭上方開至車庫前停車。  │
│      │                    │貨車後方有人下車。                  │
│      │                    │貨車繼續往前行駛消失於鏡頭下方（可看│
│      │                    │  出貨車右側有『甘蔗木桶』之標誌。    │
│      │                    ├───────────────────┤
│      │                    │△01:40:09至01：41：28                │
│      │                    │該小貨車行駛經過車庫前方，並熄火停放│
│      │                    │  於鏡頭上方。                        │
│      │                    │1 名男子出現於鏡頭上並跟隨走至小貨車│
│      │                    │  後方。                              │
│      │                    │有數人下車，並聚集在貨車後方。      │
│      │                    │2 個人影從車上出來或躺或坐在地上。  │
│      │                    │貨車繼續往前行駛並消失於鏡頭上。    │
│      │                    ├───────────────────┤
│      │                    │△01：41：28至：01：55：45            │
│      │                    │2 個人影躺坐在地上偶爾有晃動。      │
│      │                    ├───────────────────┤
│      │                    │△01：55：33至01：55：56              │
│      │                    │林永原站起來行走，並走進鏡頭下方之車│
│      │                    │  庫內。                              │
│      │                    ├───────────────────┤
│      │                    │△01：58：55至02：00：05              │
│      │                    │林永原從車庫走出去，走至鏡頭上方躺在│
│      │                    │  地上之張傳定身旁，並躺下來。        │
│      │                    ├───────────────────┤
│      │                    │△02：00：06至02：00：30              │
│      │                    │張傳定起身，搖搖晃晃走進車庫內。    │
│      │                    ├───────────────────┤
│      │                    │△02：03：54至02：18：00              │
│      │                    │張傳定從鏡頭下方出現，走至林永原身旁│
│      │                    │  並躺下。                            │
│      │                    │救護車、警車陸續於4 分17秒出現至林永│
│      │                    │  原及張傳定身旁。                    │
│      │                    │救護車、警車陸續於16分14秒往前方盡頭│
│      │                    │  迴轉離去。                          │
├───┼──────────┼───────────────────┤
│二、  │CH4 畫面：          │△01：39：14至01：39：39              │
│      │                    │貨車出現於車庫前並停車，有1 名男子從│
│      │                    │  後車門下車。                        │
│      │                    │貨車繼續開車並消失於鏡頭前。        │
│      │                    │該名男子跟隨貨車後方行走，並消失於鏡│
│      │                    │  頭前。                              │
│      │                    ├───────────────────┤
│      │                    │△01：40：09至01：40：18              │
│      │                    │貨車出現車庫前方，並往前行駛消失於鏡│
│      │                    │  頭上。                              │
│      │                    │該名男子跟隨貨車後方行走，並消失於鏡│
│      │                    │  頭上。                              │
│      │                    ├───────────────────┤
│      │                    │△01：55：50至01：56：04              │
│      │                    │林永原走進車庫內，並消失於鏡頭前。  │
│      │                    ├───────────────────┤
│      │                    │△01：58：52至01：59：04              │
│      │                    │林永原從車庫走出去，並往右側方向行走│
│      │                    │  消失於鏡頭上。                      │
│      │                    ├───────────────────┤
│      │                    │△02：00：23至02：00：35              │
│      │                    │張傳定從鏡頭上方走進車庫內。        │
│      │                    ├───────────────────┤
│      │                    │△02：03：43至02：04：01              │
│      │                    │張傳定從車庫走出去，並往右轉消失於鏡│
│      │                    │  頭前。                              │
├───┼──────────┼───────────────────┤
│三、  │CH3 畫面：          │△01：39：28至01：39：56              │
│      │                    │貨車出現在車庫前方，並往前方開走，左│
│      │                    │  轉彎消失於鏡頭。                    │
│      │                    │一深色男子跟隨著小貨車後方行走，並跟│
│      │                    │  隨前方盡頭左轉彎消失於鏡頭前。      │
│      │                    ├───────────────────┤
│      │                    │△01：40：02至01：40：16              │
│      │                    │該貨車從上方轉彎出現，並經過車庫前於│
│      │                    │  鏡頭上消失。                        │
│      │                    │該名男子跟隨著貨車後方行走，並經過車│
│      │                    │  庫前於鏡頭上消失。                  │
│      │                    ├───────────────────┤
│      │                    │△01：55：53至01：55：56              │
│      │                    │林永原從鏡頭下方出現，並走進車庫內。│
│      │                    ├───────────────────┤
│      │                    │△01：58：54至01：59：00              │
│      │                    │林永原從車庫走出去，並往右側方向行走│
│      │                    │  消失於鏡頭前。                      │
│      │                    ├───────────────────┤
│      │                    │△02：00：28至02：00：31              │
│      │                    │張傳定從鏡頭下方走進車庫內，        │
│      │                    ├───────────────────┤
│      │                    │△02：03：48至02：04：58              │
│      │                    │張傳定從車庫走出來，並往鏡頭下方向行│
│      │                    │  走消失於鏡頭前。                    │
├───┼──────────┼───────────────────┤
│四、  │CH2 畫面：          │△01：56：08至01：58：50              │
│      │                    │林永原走進屋內，拿起室內電話並坐於沙│
│      │                    │  發上。                              │
│      │                    │林永原57分46秒掛掉電話，雙腳橫放在椅│
│      │                    │  子並躺於沙發上。                    │
│      │                    │58分37秒林永原起身，並從門口走出去。│
│      │                    ├───────────────────┤
│      │                    │ △02：00：43至02：03：39             │
│      │                    │ 張傳定走進屋內，按撥鏡頭上方之電話 │
│      │                    │   。                                 │
│      │                    │ 隨後坐於鏡頭上方之沙發。           │
│      │                    │ 張傳定於1 分2 秒時拿起室內電話，並 │
│      │                    │   於3 分27秒掛斷電話。               │
│      │                    │ 又於0 分23秒拿起室內電話撥打，並於3│
│      │                    │   分27 秒 掛斷。                     │
│      │                    │ 張傳定起身走出去屋子。             │
└───┴──────────┴───────────────────┘
附表三：被告陳旻詩所持用門號0000000000號行動電話之通聯記
        錄
┌─────┬─────┬─────┬─────┬──────┐
│日期      │發話方    │受話方    │起始、結束│起始、結束基│
│          │          │          │時間      │地台位址    │
├─────┼─────┼─────┼─────┼──────┤
│2009/2/28 │000000000 │000000000 │23：14：53│斗南鎮○○路│
│          │          │          │23：15：27│17巷8號（K）│
│          │          │          │          │斗南鎮○○路│
│          │          │          │          │17巷8號（K）│
├─────┼─────┼─────┼─────┼──────┤
│同上      │000000000 │000000000 │23：20：04│斗南鎮○○路│
│          │          │          │23：21：05│17巷8號（K）│
│          │          │          │          │斗南鎮○○路│
│          │          │          │          │17巷8號（F）│
├─────┼─────┼─────┼─────┼──────┤
│同上      │000000000 │000000000 │23：23：29│斗南鎮○○路│
│          │          │          │23：24：27│17巷8號（K）│
│          │          │          │          │斗南鎮○○路│
│          │          │          │          │17巷8號（F）│
├─────┼─────┼─────┼─────┼──────┤
│同上      │000000000 │000000000 │23：24：25│斗南鎮○○路│
│          │          │          │23：24：45│17巷8號（F）│
│          │          │          │          │斗南鎮○○路│
│          │          │          │          │17巷8號（F）│
├─────┼─────┼─────┼─────┼──────┤
│同上      │000000000 │000000000 │23：25：28│斗南鎮○○路│
│          │          │          │23：26：01│17巷8號（F）│
│          │          │          │          │斗南鎮○○路│
│          │          │          │          │17巷8號（F）│
├─────┼─────┼─────┼─────┼──────┤
│同上      │000000000 │000000000 │23：30：47│斗南鎮○○路│
│          │          │          │23：31：25│17巷8號（F）│
│          │          │          │          │斗南鎮○○路│
│          │          │          │          │17巷8號（F）│
├─────┼─────┼─────┼─────┼──────┤
│同上      │000000000 │000000000 │23：32：30│斗六市久安里│
│          │          │          │23：33：44│1 鄰久安路10│
│          │          │          │          │1 巷11號（F │
│          │          │          │          │）          │
│          │          │          │          │斗六市久安里│
│          │          │          │          │1 鄰久安路10│
│          │          │          │          │1 巷11號（F │
│          │          │          │          │）          │
├─────┼─────┼─────┼─────┼──────┤
│同上      │000000000 │000000000 │23：39：15│斗六市○○路│
│          │          │          │23：39：37│三段600號（F│
│          │          │          │          │）          │
│          │          │          │          │斗六市龍潭里│
│          │          │          │          │府文路56號四│
│          │          │          │          │樓（F）     │
├─────┼─────┼─────┼─────┼──────┤
│同上      │000000000 │000000000 │23；40：54│斗六市龍潭里│
│          │          │          │23：41：40│府文路56號四│
│          │          │          │          │樓（F ）    │
│          │          │          │          │斗六市龍潭里│
│          │          │          │          │府文路56號四│
│          │          │          │          │樓（F ）    │
├─────┼─────┼─────┼─────┼──────┤
│同上      │000000000 │000000000 │23：46：10│斗六市久安里│
│          │          │          │23：46：30│1 鄰久安路10│
│          │          │          │          │1 巷11號（F │
│          │          │          │          │）          │
│          │          │          │          │斗六市久安里│
│          │          │          │          │1 鄰久安路10│
│          │          │          │          │1 巷11號（F │
│          │          │          │          │）          │
├─────┼─────┼─────┼─────┼──────┤
│同上      │000000000 │000000000 │23：46：31│斗六市久安里│
│          │          │          │23：48：52│1 鄰久安路10│
│          │          │          │          │1 巷11號（F │
│          │          │          │          │）          │
│          │          │          │          │斗南鎮西歧里│
│          │          │          │          │27鄰文化街12│
│          │          │          │          │5號屋頂（F）│
├─────┼─────┼─────┼─────┼──────┤
│同上      │000000000 │000000000 │23：56：55│斗南鎮○○路│
│          │          │          │23：58：11│17巷8號（F）│
│          │          │          │          │斗南鎮○○路│
│          │          │          │          │17巷8號（F）│
├─────┼─────┼─────┼─────┼──────┤
│同上      │000000000 │000000000 │23：59：54│斗南鎮○○路│
│          │          │          │00：00：06│17巷8號（F）│
│          │          │          │          │斗南鎮西歧里│
│          │          │          │          │27鄰文化街12│
│          │          │          │          │5號屋頂（F）│
├─────┼─────┼─────┼─────┼──────┤
│2009/3 /1 │000000000 │000000000 │00：00：29│斗南鎮西歧里│
│          │          │          │00：01：05│27鄰文化街12│
│          │          │          │          │5號屋頂（F）│
│          │          │          │          │斗南鎮○○路│
│          │          │          │          │17巷8號（F）│
├─────┼─────┼─────┼─────┼──────┤
│同上      │000000000 │000000000 │00：02：23│斗南鎮西歧里│
│          │          │          │00：04：27│31鄰長興街88│
│          │          │          │          │號（K）     │
│          │          │          │          │斗南鎮西歧里│
│          │          │          │          │31鄰長興街88│
│          │          │          │          │號（K）     │
├─────┼─────┼─────┼─────┼──────┤
│同上      │000000000 │000000000 │00：04：52│斗南鎮西歧里│
│          │          │          │00：05：01│31鄰長興街88│
│          │          │          │          │號（F）     │
│          │          │          │          │斗南鎮西歧里│
│          │          │          │          │31鄰長興街88│
│          │          │          │          │號（F）     │
├─────┼─────┼─────┼─────┼──────┤
│同上      │000000000 │000000000 │00：06：13│斗南鎮西歧里│
│          │          │          │00：07；03│31鄰長興街88│
│          │          │          │          │號（F）     │
│          │          │          │          │斗南鎮西歧里│
│          │          │          │          │31鄰長興街88│
│          │          │          │          │號（F）     │
├─────┼─────┼─────┼─────┼──────┤
│同上      │000000000 │0000000   │00：08：19│斗南鎮西歧里│
│          │          │          │00：08：44│27鄰文化街12│
│          │          │          │          │5號屋頂（F）│
│          │          │          │          │斗南鎮○○路│
│          │          │          │          │17巷8號（F）│
├─────┼─────┼─────┼─────┼──────┤
│同上      │000000000 │000000000 │00：14：54│斗南鎮○○路│
│          │          │          │00：15：30│17巷8號（F）│
│          │          │          │          │斗南鎮○○路│
│          │          │          │          │17巷8號（F）│
├─────┼─────┼─────┼─────┼──────┤
│同上      │000000000 │000000000 │00：18：22│斗南鎮○○路│
│          │          │          │00：19：33│17巷8號（F）│
│          │          │          │          │斗南鎮○○路│
│          │          │          │          │17巷8號（F）│
├─────┼─────┼─────┼─────┼──────┤
│同上      │000000000 │000000000 │00：21：31│斗南鎮○○路│
│          │          │          │00：24：16│17巷8號（F）│
│          │          │          │          │斗南鎮○○路│
│          │          │          │          │17巷8號（F）│
├─────┼─────┼─────┼─────┼──────┤
│同上      │000000000 │000000000 │00：24：43│斗南鎮○○路│
│          │          │          │00：28：45│17巷8號（F）│
│          │          │          │          │斗南鎮○○路│
│          │          │          │          │17巷8號（F）│
├─────┼─────┼─────┼─────┼──────┤
│同上      │000000000 │000000000 │00：40：39│斗南鎮西歧里│
│          │          │          │00：42：58│31鄰長興街88│
│          │          │          │          │號（K）     │
│          │          │          │          │斗南鎮○○段│
│          │          │          │          │639地號（F）│
├─────┼─────┼─────┼─────┼──────┤
│同上      │000000000 │000000000 │00：44：22│斗南鎮○○段│
│          │          │          │00：46：05│639地號（F）│
│          │          │          │          │虎尾鎮○○路│
│          │          │          │          │9號（F）    │
├─────┼─────┼─────┼─────┼──────┤
│同上      │000000000 │000000000 │00：46：27│虎尾鎮○○路│
│          │          │          │00：48：51│一段199號（F│
│          │          │          │          │）          │
│          │          │          │          │虎尾鎮○○路│
│          │          │          │          │一段199號（F│
│          │          │          │          │）          │
├─────┼─────┼─────┼─────┼──────┤
│同上      │000000000 │000000000 │00：54：04│虎尾鎮新興里│
│          │          │          │00：54：18│光復路443 號│
│          │          │          │          │8樓（F）    │
│          │          │          │          │虎尾鎮新興里│
│          │          │          │          │光復路443 號│
│          │          │          │          │8樓（F）    │
├─────┼─────┼─────┼─────┼──────┤
│同上      │000000000 │000000000 │00：55：48│虎尾鎮新興里│
│          │          │          │00：55：57│光復路443 號│
│          │          │          │          │8樓（F）    │
│          │          │          │          │虎尾鎮新興里│
│          │          │          │          │光復路443 號│
│          │          │          │          │8樓（F）    │
├─────┼─────┼─────┼─────┼──────┤
│同上      │000000000 │000000000 │00：56：36│虎尾鎮新興里│
│          │          │          │00：56：49│光復路443 號│
│          │          │          │          │8樓（F）    │
│          │          │          │          │虎尾鎮新興里│
│          │          │          │          │光復路443 號│
│          │          │          │          │8樓（F）    │
├─────┼─────┼─────┼─────┼──────┤
│同上      │000000000 │000000000 │01：00：21│虎尾鎮新興里│
│          │          │          │01：01：14│光復路443 號│
│          │          │          │          │8樓（F）    │
│          │          │          │          │虎尾鎮新興里│
│          │          │          │          │光復路443 號│
│          │          │          │          │8樓（F）    │
├─────┼─────┼─────┼─────┼──────┤
│同上      │00000000  │000000000 │01：01：28│虎尾鎮新興里│
│          │          │          │01：01：34│光復路443 號│
│          │          │          │          │8樓（F）    │
│          │          │          │          │虎尾鎮新興里│
│          │          │          │          │光復路443 號│
│          │          │          │          │8樓（F）    │
├─────┼─────┼─────┼─────┼──────┤
│同上      │000000000 │00000000 0│01：02：11│虎尾鎮新興里│
│          │          │          │01：02：31│光復路443 號│
│          │          │          │          │8樓（F）    │
│          │          │          │          │虎尾鎮新興里│
│          │          │          │          │光復路443 號│
│          │          │          │          │8樓（F）    │
├─────┼─────┼─────┼─────┼──────┤
│同上      │000000000 │000000000 │01：07：07│虎尾鎮新興里│
│          │          │          │01：07：25│光復路443 號│
│          │          │          │          │8樓頂（K）  │
│          │          │          │          │虎尾鎮東仁里│
│          │          │          │          │5 鄰光復路25│
│          │          │          │          │0號（F）    │
├─────┼─────┼─────┼─────┼──────┤
│同上      │000000000 │000000000 │01：08：36│虎尾鎮○○路│
│          │          │          │01：08：47│9號（F）    │
│          │          │          │          │虎尾鎮○○路│
│          │          │          │          │一段199號（F│
│          │          │          │          │）          │
├─────┼─────┼─────┼─────┼──────┤
│同上      │000000000 │000000000 │01：10：04│虎尾鎮○○路│
│          │          │          │01：10：13│一段199號（F│
│          │          │          │          │）          │
│          │          │          │          │虎尾鎮○○路│
│          │          │          │          │一段199號（F│
│          │          │          │          │）          │
├─────┼─────┼─────┼─────┼──────┤
│同上      │000000000 │000000000 │01：11：36│虎尾鎮○○路│
│          │          │          │01：11：43│9號（F）    │
│          │          │          │          │虎尾鎮過溪子│
│          │          │          │          │段3363地號（│
│          │          │          │          │F）         │
├─────┼─────┼─────┼─────┼──────┤
│同上      │000000000 │000000000 │01：13：51│虎尾鎮過溪子│
│          │          │          │01：14；45│段3363地號（│
│          │          │          │          │F）         │
│          │          │          │          │虎尾鎮過溪子│
│          │          │          │          │段3363地號（│
│          │          │          │          │F）         │
├─────┼─────┼─────┼─────┼──────┤
│同上      │000000000 │000000000 │01：15：01│            │
│          │          │          │01；15：05│            │
├─────┼─────┼─────┼─────┼──────┤
│同上      │000000000 │000000000 │01：15：40│虎尾鎮過溪子│
│          │          │          │01；16：03│段1224地號（│
│          │          │          │          │F）         │
│          │          │          │          │虎尾鎮過溪子│
│          │          │          │          │段3363地號（│
│          │          │          │          │F）         │
├─────┼─────┼─────┼─────┼──────┤
│同上      │000000000 │000000000 │01：16：24│虎尾鎮過溪子│
│          │          │          │01：16：32│段3363地號（│
│          │          │          │          │F）         │
│          │          │          │          │虎尾鎮過溪子│
│          │          │          │          │段1224地號（│
│          │          │          │          │F）         │
├─────┼─────┼─────┼─────┼──────┤
│同上      │000000000 │000000000 │01：21：14│虎尾鎮過溪子│
│          │          │          │01：21：22│段3363地號（│
│          │          │          │          │F）         │
│          │          │          │          │虎尾鎮過溪子│
│          │          │          │          │段3363地號（│
│          │          │          │          │F）         │
├─────┼─────┼─────┼─────┼──────┤
│同上      │000000000 │000000000 │01：29：19│斗六市長平里│
│          │          │          │01：30：09│長平北路70號│
│          │          │          │          │（F）       │
│          │          │          │          │斗六市長平里│
│          │          │          │          │長平北路70號│
│          │          │          │          │（F）       │
├─────┼─────┼─────┼─────┼──────┤
│同上      │000000000 │000000000 │02：04：24│虎尾鎮過溪子│
│          │          │          │02：05：42│段3363地號（│
│          │          │          │          │F）         │
│          │          │          │          │虎尾鎮過溪子│
│          │          │          │          │段3363地號（│
│          │          │          │          │F）         │
├─────┼─────┼─────┼─────┼──────┤
│同上      │000000000 │000000000 │02：05：59│虎尾鎮過溪子│
│          │          │          │02：06：10│段3363地號（│
│          │          │          │          │F）         │
│          │          │          │          │虎尾鎮中溪里│
│          │          │          │          │中興路114 、│
│          │          │          │          │116號（F）  │
├─────┼─────┼─────┼─────┼──────┤
│同上      │000000000 │000000000 │02：11：09│虎尾鎮○○路│
│          │          │          │02：11：37│一段199 號（│
│          │          │          │          │F）         │
│          │          │          │          │虎尾鎮○○路│
│          │          │          │          │191號（F）  │
├─────┼─────┼─────┼─────┼──────┤
│同上      │000000000 │000000000 │02：16：27│虎尾鎮東仁里│
│          │          │          │02：17；46│5 鄰光復路25│
│          │          │          │          │0號N（K）   │
│          │          │          │          │虎尾鎮○○路│
│          │          │          │          │9號（F）    │
├─────┼─────┼─────┼─────┼──────┤
│同上      │000000000 │000000000 │02：24：18│斗南鎮○○段│
│          │          │          │02：24：42│639地號（F）│
│          │          │          │          │斗南鎮○○段│
│          │          │          │          │639地號（F）│
├─────┼─────┼─────┼─────┼──────┤
│同上      │000000000 │000000000 │02：25：02│斗南鎮○○段│
│          │          │          │02：25：21│639地號（F）│
│          │          │          │          │斗南鎮○○段│
│          │          │          │          │639地號（F）│
├─────┼─────┼─────┼─────┼──────┤
│同上      │000000000 │000000000 │05：28：15│斗南鎮○○路│
│          │          │          │05：34：26│17巷8號（K）│
│          │          │          │          │斗南鎮○○路│
│          │          │          │          │17巷8號（F）│
└─────┴─────┴─────┴─────┴──────┘
附表四：被告陳國英所持用門號0000000000號門號行動電話之通
        聯記錄
┌─────┬─────┬─────┬─────┬──────┐
│日期      │發話方    │受話方    │起始、結束│起始、結束基│
│          │          │          │時間      │地台位址    │
├─────┼─────┼─────┼─────┼──────┤
│2009/2 /28│000000000 │000000000 │23：39：15│斗南鎮○○路│
│          │          │          │23：39：37│17巷8號（F）│
│          │          │          │          │斗南鎮○○路│
│          │          │          │          │17巷8號（F）│
├─────┼─────┼─────┼─────┼──────┤
│同上      │000000000 │0000000   │23：40：10│斗南鎮○○路│
│          │          │          │23：40：36│17巷8號（F）│
│          │          │          │          │斗南鎮○○路│
│          │          │          │          │17巷8號（F）│
├─────┼─────┼─────┼─────┼──────┤
│同上      │000000000 │000000000 │23：47：41│斗南鎮○○路│
│          │          │          │23：48：05│17巷8號（F）│
│          │          │          │          │斗南鎮○○路│
│          │          │          │          │17巷8號（F）│
├─────┼─────┼─────┼─────┼──────┤
│同上      │00000000 0│0000000   │23：53：07│斗南鎮○○路│
│          │          │          │23：56：26│17巷8號（F）│
│          │          │          │          │斗南鎮○○路│
│          │          │          │          │17巷8號（F）│
├─────┼─────┼─────┼─────┼──────┤
│同上      │000000000 │000000000 │23：56：55│斗南鎮○○路│
│          │          │          │23：58：11│17巷8號（F）│
│          │          │          │          │斗南鎮○○路│
│          │          │          │          │17巷8號（F）│
├─────┼─────┼─────┼─────┼──────┤
│2009/3 /1 │000000000 │000000000 │00：06：13│斗南鎮○○路│
│          │          │          │00：07：03│17巷8號（F）│
│          │          │          │          │斗南鎮○○路│
│          │          │          │          │17巷8號（F）│
├─────┼─────┼─────┼─────┼──────┤
│同上      │000000000 │000000000 │00：40：39│斗南鎮○○路│
│          │          │          │00：42：58│17巷8號（F）│
│          │          │          │          │斗南鎮○○路│
│          │          │          │          │17巷8號（F）│
├─────┼─────┼─────┼─────┼──────┤
│同上      │000000000 │0000000   │00：50：47│斗南鎮○○路│
│          │          │          │00：53：04│17巷8號（F）│
│          │          │          │          │斗南鎮○○路│
│          │          │          │          │17巷8號（F）│
├─────┼─────┼─────┼─────┼──────┤
│同上      │000000000 │000000000 │01：15：01│斗南鎮西歧里│
│          │          │          │01：15：05│31鄰長興街88│
│          │          │          │          │號（F）     │
│          │          │          │          │斗南鎮西歧里│
│          │          │          │          │31鄰長興街88│
│          │          │          │          │號（F）     │
├─────┼─────┼─────┼─────┼──────┤
│同上      │000000000 │000000000 │01：15：40│斗南鎮○○路│
│          │          │          │01：16：03│二段572-2 號│
│          │          │          │          │（F）       │
│          │          │          │          │斗南鎮西歧里│
│          │          │          │          │31鄰長興街88│
│          │          │          │          │號（F）     │
├─────┼─────┼─────┼─────┼──────┤
│同上      │000000000 │000000000 │01：22：30│斗南鎮○○路│
│          │          │          │01：22：55│17巷8號（F）│
│          │          │          │          │斗南鎮○○路│
│          │          │          │          │17巷8號（F）│
└─────┴─────┴─────┴─────┴──────┘
附圖一：
      甲男身穿紅色外套：為林永原。
      乙男身穿白色上衣：為張傳定。
      丙男身穿黑色上衣：為不知名男子。
          ┌─┐
          │柱│
          │  │
          │子│      甲男「▲」  丙男
          │  │  ┌──────┐
          └─┘  │            │
                  │    桌子    │乙男「▼」
                  │            │
                  │            │
                  │            │
                  │            │
                  │            │
                  └──────┘
附圖二：被告陳旻詩所持用門號0000000000號、被告陳國英所持
        用門號0000000000號之通聯記錄地台所在位置圖
